---
title: "Convertir datos cuantitativos en factores ordinales"
author: "Téllez Gerardo Rubén"
date: "14/12/2021"
output: ioslides_presentation
---

```{r setup, include=FALSE}
knitr::opts_chunk$set(echo = FALSE)
```

## Ejemplo

```{r}
crab = read.table("https://raw.githubusercontent.com/joanby/r-basic/master/data/datacrab.txt", sep = " ", header = TRUE)

crab = crab[,-1] # Se omite la primer columna

str(crab)


```

La variable numérica _width_ contiene la anchura de cada cangrejo

## Ejemplo

A primera vista, la variable en sí misma no es ordinal

```{r}
table(crab$width)
```

## Ejemplo

Puedo convertir la variable width en una variable ordinal que agrupe las entradas en niveles dividiendo el DF en función de los tamaños.

R usa la función cut

```{r}
intervalos = cut(crab$width,
                 breaks = c(21,25,29,33,Inf),
                 right = FALSE,
                 labels = c("21-25", "25-29","29-33", "33-..."))

table(intervalos)
# El parámetro right haría que el punto de corte pertenezca a la derecha, en este caso, al ser FALSE, hace que el punto de corte pertenezca al intervalo de la izquierda.

#Es decir, queda
# [21, 25)
# [25, 29)
# [29, 33)
# [33, Inf)
```

## Ejemplo

```{r}
crab$width.rank = ordered(intervalos)
crab$width.rank
```


## Ejemplo

Si interesa estudiar la distribución de anchuras respecto del color:

```{r}
tab = table(crab[,c(1,6)]) # Columnas 1 y 6
tab
```

## Ejemplo


Frecuencia relativa
```{r}
Fr.rel = round(prop.table(tab, margin = 1), 3)
Fr.rel
```

## Ejemplo

Frecuencia relativa acumulada

```{r}
Fr.rel.acu = round(apply(prop.table(tab, margin = 1), MARGIN = 1, FUN = cumsum), 3)

t(Fr.rel.acu)
```

## Ejemplo

```{r}
azul = c("cyan", "cyan4", "cyan1", "cyan3")

barplot(t(Fr.rel), beside = T, legend.text = T, ylim = c(0,1), col = azul, args.legend = list(x="topright", cex=0.55),
        sub="Cangrejos agrupados por color, acorde al grupo de tamaño")
```


## Ejemplo

Frecuencias relativas acumuladas

```{r}
barplot(Fr.rel.acu, beside = T, legend.text = T, col = azul, sub = "Diagrama de barras rel. acumuladas", args.legend = list(x="topleft", cex=0.55))
```





