---
title: "Cargar data frames"
author: "Téllez Gerardo Rubén"
date: "13/6/2021"
output: pdf_document
---

```{r setup, include=FALSE}
knitr::opts_chunk$set(echo = TRUE)
```

# Data frames interesantes

https://archive.ics.uci.edu/ml/datasets/Echocardiogram

# Para leer tablas de datos

+ __read.table()__: para definir un DF a partir de una tabla de datos contenida en un fichero. Este fichero puede estar guardado o tener su URL, en ambos casos colocar la direccion en forma de string.
  - __col.names(vector)__: especificar el nombre de las colúmnas.
  - __sep = str__: especificar las separaciones entre columnas en el fichero.
  - __dec = str__: especificar el signo de separación decimal de no ser el punto.
  
```{r}
E.coli = read.table("https://archive.ics.uci.edu/ml/machine-learning-databases/ecoli/ecoli.data", header = FALSE, col.names = c("Sequence Name", "mcg", "gvh", "lip", "chg", "aac", "alm1", "alm2", "site"))


# Mismo resultado
# Le di los nombres aparte en un nuevo CSV
# nursery = read.table("C:/Programación ExL/R_y_Python/tema7_Data_frames/nursery.csv", header = TRUE, sep = ",")
nursery = read.csv("C:/Programación ExL/R_y_Python/tema7_Data_frames/nursery.csv", header = TRUE)

wine = read.table("wine.data", sep = ",", header = FALSE, col.names = c("Class Distribution","Alcohol", "Malic acid", "Ash", "Alcalinity of ash", "Magnesium", "Total phenols", "Flavanoid", "Nonflavanoid phenols", "Proanthocyanins", "Color intensity", "Hue", "OD280/OD315 of diluted wines", "Proline"))

head(E.coli)
dim(E.coli)
str(E.coli)

head(nursery)
dim(nursery)
str(nursery)

head(wine)
dim(wine)
str(wine)
```

# Más atributos de read table

 + __stringsAsFactors = BOOL__: Convierte columnas de strings a factores, por defecto en TRUE.


# Derivados de read table estádar

+ __read.csv()__: formato CSV.
+ __read.xls() | read.xlsx()__: tipo Excel u Open Office, requiere librería xlsx.
+ __read.mtb()__: para importar tablas de datos de Minitab, requiere paquete librería foregin.
+ __read.spss()__: para importar tablas de datos SPSS, se necesita librería foregin.

# Escribir ficheros

+ __write.table(df, file=""):__ para exportar un DF a un fichero.
  - __file = ""__: donde indicamos el nombre del archivo
  - __sep = ""__: especificar el símbolo de separación de columnas.
  - __dec = ""__: especificar el separador decimal.



