---
title: "Construir un data frame."
author: "Téllez Gerardo Rubén"
date: "19/6/2021"
output: pdf_document
---

```{r setup, include=FALSE}
knitr::opts_chunk$set(echo = TRUE)
```

# Construyendo Data Frames

+ __var = data.frame(vec1, vec2... vec_n)__: construye un data frame a partir de vectores introducidos en el orden de disposición.
  - Se considera el mismo tipo de datos para cada fila
  - Las variables toman el nombre de los vectores, se pueden especificar colocando el nombre antes del vector
  - __rownames = __ especifica los identificadores de las filas
  - Se puede usar el parámetro __stringAsFactors__ para evitar la conversión de string a factores.
  - __fix(DF)__: modificar en un editor los valores
  
Se puede modificar dimnames (lista), colnames y rownames con función(DF) = vector (o lista)
  
```{r}
Algebra = c(5, 7, 8, 9, 5, 4, 10)
Analitica = c(7, 8, 5, 7, 9, 5, 7)
Grupo = data.frame(Alg = Algebra,
                   An = Analitica)
Grupo

rownames(Grupo) = c("Juan", "Juan2", "Juan3", "Juan4", "juan5", "Juan6", "Jaun7")
dimnames(Grupo) = list(
  c("Juan", "Juan2", "Juan3", "Juan4", "juan5", "Juan6", "Jaun7"),
  c("Algebra", "Analitica")
)
Grupo
```

# Añadir fila

+ __rbind(DF, vector)__

También se puede elegir la fila, pero no es recomendable.

```{r}
Grupo1 = rbind(Grupo, c(10, 10))

```

# Cambiar de factor a string

```{r}
Grupo$Algebra = as.character(Grupo$Algebra)
Grupo$Algebra
```

# Añadir columna

```{r}
Grupo1$Quimica = rep(9, 8) # Vector
Grupo1
```












