---
title: "Filter y subset de data frames"
author: "Téllez Gerardo Rubén"
date: "19/6/2021"
output: pdf_document
---

```{r setup, include=FALSE}
knitr::opts_chunk$set(echo = TRUE)
```

# Castring

+ __as.character(columna o vector)__: Convierte los datos a palabras.
+ __as.integer(columna o vector)__: Convierte los datos a números enteros.
+ __as.numeric(columna o vector)__: Transformar todos los datos de un objeto a números reales.
+ __as.factor(columna o vector)__; Convierte los datos a factores

```{r}
vino = read.table("wine.data", sep = ",", header = FALSE, col.names = c("Clase de distribución","Alcohol", "Ácido malico", "Ceniza", "Alcalinidad de la ceniza", "Magnesio", "Fenoles totales", "Flavonoides", "Fenoles no flavonoides", "Proantocianidinas", "Intensidad del color", "Matiz", "OD280/OD315 de vinos diluídos", "Prolina"))

head(vino[vino$Ácido.malico > 4, ])
```

+ __droplevels(DF)__: para borrar los niveles sobrantes de todos los factores, ya que las columnas que son factores heredan en los sub-dataframes todos los niveles del factor original, aunque no estén en el trozo seleccionado.


# Formas de filtrado de tydiverse o dplyr

+ __select(DF, parámetros)__:  para especificar qué se quiere extraer de un dataframe
  - __strarts_with("x")__: extrae las columnas cuyo nombre empiece con la palabra "x"
  - __ends_with("x")__: extrae las variables cuyo nombre termine con la palabra "x"
  - __contains("x")__: extrae las vaiables cuyo nombre contenga la palabra "x"

```{r}
library("dplyr")
head(select(vino, starts_with("Ácido")))

head(select(vino, ends_with("ceniza")))

head(select(vino, contains("flavonoides")))
```

# Subset natural

+ __subset(DF, condición, select = columnas)__: para extraer del data frame las filas que cumplen con la condición y las columnas especificadas
  - Si se quiere todas las filas, no se especifica condición
  - Si se quiere todas las columnas no se especifica select
  - Las variables en la condición se especifican con su nombre, sin añadir antes el nombre del data frame

```{r}
# Selecciona los vinos con GL < 13 y las columnas 1 a 3
sta = subset(vino, Alcohol < 13, select = 1:3)
head(sta)


# Selecciona vinos con GL > 13, y las columnas de select
st = subset(vino, Alcohol > 13, select = c(Alcohol, Ácido.malico))
head(st)

# Para reiniciar el contador ID
rownames(sta) = 1:length(rownames(sta))
head(sta)
```




