---
title: "Sapply, Aggregate y Attach/Detach"
author: "Téllez Gerardo Rubén"
date: "20/6/2021"
output: pdf_document
---

```{r setup, include=FALSE}
knitr::opts_chunk$set(echo = TRUE)
```

# Aplicar funciones a data frames

+ __sapply(DF, function)__: para aplicar una función a todas las columnas de un DF
  - __na.rm = TRUE__: evitar que el valores que devuelva la función contengan NAs

+ __aggregate(variables~factores, data = DF, FUN = función)__: para aplicar una función a variables de un DF por los niveles de un, o más de un factor.
  - Si queremos aplicar una función a más de una variable, hay que agruparlos con __cbind()__
  - Si queremos separar las variables mediante más de un factor, se agrupan con signos +
  
```{r}
irisw =iris

str(irisw)

sapply(subset(irisw, select=1:4), mean)
sapply(irisw[, 1:4], sum)


ecm = function(x){sqrt(sum(x^2))}
sapply(subset(irisw, select = 1:4), ecm)
```
  
```{r}
aggregate(cbind(Sepal.Length, Petal.Length)~Species, data = irisw, FUN = mean)
# Aplica la función a ambas longitudes según las especies 
```
  
# Cómo se convierte una columna a factor

```{r}
ncars = mtcars
head(ncars)
str(ncars)
ncars$cyl = as.factor(ncars$cyl)
ncars$gear = as.factor(ncars$gear)

aggregate(mpg ~ cyl+gear+carb, data=ncars, FUN = mean, na.rm = TRUE)

# Según cilindro, marcha y carburador, se tiene el consumo medio del coche.
# Numérica antes de la tilde
# Factor después de la tilde
```

# Attach

+ __attach(DF)__: para hacer que R entienda sus variables como globales y que las podamos usar por su nombre sin aplicar el DF$
  - Si ya existe una variable definida con el mismo nombre que en el DF, lanza un mensaje de error
+ __detach(DF)__: para eliminar las variables del DF del entornos global

```{r}
attach(mtcars)
cyl
exists("cyl")
detach(mtcars)
exists("cyl")
```

  
  
  
  
  
  
  
  
  
  
  