---
title: "Tarea 8"
author: "Téllez Gerardo Rubén"
date: "20/6/2021"
output: html_document
---

```{r setup, include=FALSE}
knitr::opts_chunk$set(echo = TRUE)
```

# Medallas de las olimpiadas de invierno

```{r}
oi = read.csv("http://winterolympicsmedals.com/medals.csv")
str(oi)
attach(oi)
```

## ¿Cuantos deportistas aparecen en el data frame?

```{r}
length(rownames(oi))
```
Aparecen __2311 deportistas__


## ¿Cuantos han ganado medallas de oro, cuantos de plata y cuantos de bronce?

```{r}
aggregate(rownames(oi) ~ Medal, FUN=length)


```

+ __746 medallas de Bronce__
+ __773 medallas de Plata__
+ __774 medallas de Oro__

## ¿En cuantos lugares se han hecho olimpiadas de invierno?

```{r}
length(levels(as.factor(oi$City)))
```

Se han celebrado juegos olímpicos de invierno en __17 ciudades__


## ¿Cuantos hombres y cuantas mujeres hay?

```{r}
aggregate(rownames(oi)~Event.gender, FUN = length)
```

+ __1386 hombres__
+ __802 mujeres__
+ __123 desconocidos__

## ¿En qué año participaron más deportistas?

```{r}
y = aggregate(rownames(oi) ~ Year, FUN = length)
y1 = which(y$`rownames(oi)` == max(y$`rownames(oi)`))

paste(sprintf("Año con más deportistas: %d, con %d deportistas", y$Year[y1], y$`rownames(oi)`[y1]))
```


El año con más deportistas fue el __2006__, con __252 deportistas__

## El campo NOC indica el país del ganador de la medalla. ¿Qué país puede presumir de haber ganado más medallas de oro en los juegos de invierno entre 1960 y 1996?

```{r}
oif = subset(oi, Year >= 1960 & Year <= 1996 & Medal == "Gold")
rownames(oif) = 1:length(rownames(oif))

a = aggregate(rownames(oif) ~ oif$NOC, FUN = length)
w = which(a$`rownames(oif)` == max(a$`rownames(oif)`))

paste(sprintf("País con más medallas de oro en este periodo: %s, con %x medallas", a$NOC[w], a$`rownames(oif)`[w]))
```
El país con más medallas entre 1960 y 1996 es __URSS__, con __71 medallas__
