---
title: "Plot"
author: "Téllez Gerardo Rubén"
date: "5/5/2021"
output: pdf_document
---

```{r setup, include=FALSE}
knitr::opts_chunk$set(echo = TRUE)
```

# Representación gráfica

Requiere de la función plot(), sirve para muchos de los gráficos del paquete básico stat.


## Gráficos con la función `plot()`

+ __plot(x, y)__: para dibujar un gráfico básico de puntos, donde _x, y_ son vectores numéricos
  - __plot(x)__ = __plot(1:length(x), x)__
+ __plot(x, función)__: para dibujar un gráfico con la función, en el dominio x


```{r}
alumnos = c(1:10)
notas = c(2, 5, 7, 9, 8, 3, 5, 6, 10, 7)
plot(alumnos, notas)
```


# Pié de foto (caption)

El parámetro fig.x permite múltiples funciones, fig.cap=string nos permite agregar un pie de gráfico junto con "Figure x.", además fig,align nos permite editar la posición, hay múltiples fig.parametros

```{r primer_plot, fig.cap="Gráfico básico mostrando el uso de plot"}
x = c(2, 6, 4, 9, -1)
y = c(1, 8, 4, -2, 4)

plot(x, y)
```

# Sin Y

De no incorporar Y, R toma el parámetro x como si fuera el vector Y de datos
```{r}
#Se crea un vector de longitud N automático.
plot(2^(1:6))
```

# Función f(x)

Podemos agregar una función para graficarla en la función _f(x)_

```{r}


Crecimiento = function(x){
  x^2
}


plot(Crecimiento)
```














