---
title: "Parámetros de la función plot()"
author: "Téllez Gerardo Rubén"
date: "5/5/2021"
output: pdf_document
---

```{r setup, include=FALSE}
knitr::opts_chunk$set(echo = TRUE)
```
# Parámetros iniciales

__log = eje__: para indicar escala logarítmica

+ __main="Título"__: para colocar un título al gráfico, si en lugar de texto se coloca una función se obtendrá una expresión matemática
+ __xlab="Etiqueta"__: poner etiqueta al eje _X_
+ __yalb="Etiqueta"__: para poner etiqueta al eje _y_
+ __pch=n__: para escoger el símbolo de los puntos, _n_ = 0:25, El valor por defecto es pch=1
+ __cex = 1:__ para elegir el tamaño de los símbolos
+ __col="color en ingles o código hexagesimal"__

## Ejemplo: modelo de crecimiento logístico
Se llevan 10 venados a una isla con capacidad de carga de K = 300, inicialmente, con el tipo de alimento en la isla, el aumento porcentual de la población es de r = 12% anual
```{r}

P = function(t, Parametro_K, Parametro_P0, Parametro_r){
  (Parametro_K * Parametro_P0 * exp(Parametro_r * t))/(Parametro_K + Parametro_P0 * exp(Parametro_r*t - 1))
}
pl = P(0:100, 300, 10, 0.12)

plot(pl, main = "Aumento de venados en 100 años", xlab = "Años", ylab = "Venados", pch=20, cex=0.4, col="chocolate4")
```
__par(mcrow=c(filas,columnas))__: Para colocar gráficos según el número de filas y colúmnas

## Ejemplo
Sucesión de Fibonacci, parte de la suma de los dos números anteriores
```{r, echo=FALSE, fig.align='center', fig.cap='Sucesiones de Fibonacci.'}
n = 1:20
fib = (1/sqrt(5))*((1 + sqrt(5))/2)^n - (1/sqrt(5))*((1 - sqrt(5))/2)^n
fib
par(mfrow =c(1, 2))
plot(fib, xlab="n", ylab=expression(F[n]),
     main = "Sucesión de Fibonacci \n(doble escala logarítmica)",
     pch=21, cex=1.2, col="powderblue", bg="orchid", log="xy")
plot(fib, xlab="n", ylab=expression(F[n]),
     main = "Sucesión de Fibonacci \nescala lineal",pch=21, cex=1.2, col="powderblue", bg="orchid" )
par(mfrow=c(1,1))
```

# Parámetros especiales

+ __type = "tipo"__: para elegir el tipo de gráfico deseado:
  - __p:__ puntos (valor por defecto)
  - __l:__ líneas rectas que unen puntos que no tienen símolo
  - __b__: lineas rectas que unesn puntos con símbolo, las línes no transpasan los puntos
  - __o__: similar al anterior, las líneas sí transpasan los puntos.
  - __h__: histograma de líneas
  - __s__: histograma de escalones
  - __n__: para no dibujar los puntos


```{r}

P = function(t, Parametro_K, Parametro_P0, Parametro_r){
  (Parametro_K * Parametro_P0 * exp(Parametro_r * t))/(Parametro_K + Parametro_P0 * exp(Parametro_r*t - 1))
}
pl = P(0:20, 300, 10, 0.12)

par(mfrow=c(3, 2))

plot(pl, main = "Aumento de venados en 20 años", xlab = "Años", ylab = "Venados", pch=20, cex=0.4, col="darkorchid4", type = "p")
plot(pl, main = "Aumento de venados en 20 años", xlab = "Años", ylab = "Venados", pch=20, cex=0.4, col="darkorchid4", type = "b")
plot(pl, main = "Aumento de venados en 20 años", xlab = "Años", ylab = "Venados", pch=20, cex=0.4, col="darkorchid4", type = "o")
plot(pl, main = "Aumento de venados en 20 años", xlab = "Años", ylab = "Venados", pch=20, cex=0.4, col="darkorchid4", type = "s")
plot(pl, main = "Aumento de venados en 20 años", xlab = "Años", ylab = "Venados", pch=20, cex=0.4, col="darkorchid4", type = "l")
plot(pl, main = "Aumento de venados en 20 años", xlab = "Años", ylab = "Venados", pch=20, cex=0.4, col="darkorchid4", type = "h")
plot(pl, main = "Aumento de venados en 20 años", xlab = "Años", ylab = "Venados", pch=20, cex=0.4, col="darkorchid4", type = "n")
```

+ __lty="tipo"__: para especificar el típo de linea
  - "solid" : 1 ; línea continua (por defecto)
  - "dashed" : 2 : línea discontinua
  - "dotted" : 3 : línea de puntos
  - "dotdashed" : 4 : línea que alterna puntos y rayas
+ __lwd=1__: para especificar el grosor de las líneas
+ __xlim=c(inicio, fin)__: para especificar el rango del eje _x_
+ __ylim=c(inicio, fin)__: para especificar el rango del eje _y_
+ __xaxp__: para modificar posiciones de las marcas en el eje _x_
+ __yaxp__: para modificar posiciones de las marcas en el eje _y_

```{r}
pl = P(0:20, 300, 10, 0.12)

plot(pl, main = "Aumento de venados en 20 años", xlab = "Años", ylab = "Venados", pch=5, cex=0.4, col="deeppink3", xaxp=c(0, 20, 20), ylim=c(0, 100), yaxp=c(0, 100, 20))
```

```{r}
x = (2*(1:20))
y = (-1)^(1:20)*5*(1:20)
plot(x, y, main ="Ejemplo del profesor", pch=8, cex=1, type="b", lty=4, lwd=4, xaxp=c(0, 40, 2), yaxp=c(-100, 100, 8))
```

```{r}
plot(n, fib, pch=21, col="red", bg="yellow", cex=1.2, type= "o", lty="dashed", lwd=2, xlim=c(1, 10), ylim=c(1, 100), xaxp=c(1, 10, 3), yaxp=c(1, 100, 20))
```
```{r}
plot(n, fib, pch=21, col="maroon3", bg="yellow", cex=1.2, type= "h", lty="solid", lwd = 15)
```

```{r}
?par
```



























