---
title: "Añadir puntos y rectas a un gráfico"
author: "Téllez Gerardo Rubén"
date: "8/5/2021"
output: pdf_document
---

```{r setup, include=FALSE}
knitr::opts_chunk$set(echo = TRUE)
```

# Añadir elementos a un gráfico

+ __points(x, y)__: añade un punto de coordenadas _x, y_ a un gráfico ya existente
+ __abline__: para añadir una recta a un gráfico ya existente
  - __abline(a,b)__: añade la recta _x = bx + a_
  - __abline(v = x0)__: añade la recta vertical $x = x_0$. _v_ puede estar asignado a un vector
  - __abline(h = y0)__: añade la recta horizontal $y = y_0$. _h_ puede estar asignado a un vector

```{r}
x = (2*(1:20))
y = (-1)^(1:20)*5*(1:20)
plot(x, y, main ="Ejemplo del profesor con un punto y una recta", pch=8, cex=1, type="b", lty=4, lwd=4, xaxp=c(0, 40, 2), yaxp=c(-100, 100, 8))
points(20, 0, col="red", cex=4, pch=16)
abline(h=0, lty=2, col="dodgerblue")

```
  
## Cómo añadir elementos a un gráfico

```{r}
f <- function(x){
  x^2 -2*x + sqrt(abs(x))
}
plot(f, xlim = c(-3, 3))
points(0, 0, pch=19)
points(-3:3, (-3:3)^2, col="blue")
abline(2, 3, lty="dashed", col="red", lwd=2) # Isolinea X
abline(v=2, lty="dotted", col="olivedrab", lwd=2) #Pendiente
abline(h=5, lty="dotdash", col="gray", lwd=2) #Isolínea Y
```
# Añadir líneas de visualización grid

```{r}
nf <- function(x){x^2}
plot(nf, xlim = c(-3, 3), col = "red", lwd = 2, ylab = expression(y^2), xlab="X")
abline(h=0:9, v=-3:3, lty="dashed", col="gray")
```
```{r}
plot(tan, xlim = c(-pi, pi), ylim = c(-5, 5), main = "Representación de asintota")
abline(v = c(-pi/2, pi/2), col = "red")
```





  