---
title: "Estudio de las frecuencias"
author: "Téllez Gerardo Rubén"
date: "17/12/2021"
output: ioslides_presentation
---

```{r setup, include=FALSE}
knitr::opts_chunk$set(echo = FALSE)
```

## Frecuencias de datos cuantitativos

En tratamiento de las frecuencias de datos cuantitativos es similar al de los datos ordinales. La cosa cambia ligeramente debido a que no se tienen en cuenta los otros niveles posibles, si no únicamente los observados.

## Ejemplo 1

Se han pedido las edades a 20 primeros clientes. Las respuestas que se han obtenidos son las siguientes.

```{r}
edad = c(15,18,25,40,30,29,56,40,13,27,42,23,11,26,25,32,30,40,33,29)
table(edad)
```

Sólo se estudian las frecuencias de los datos observados.

## Ejemplo 1

Calculemos el resto de frecuencias


Frecuencia relativa
```{r}
round(prop.table(table(edad)),3)
```

Frecuencia acumulada
```{r}
cumsum(table(edad))
```

## Ejemplo 1

Frecuencia relativa acumulada
```{r}
cumsum(prop.table(table(edad)))
```









