---
title: "Ejemplo de notación matemática"
author: "Téllez Gerardo Rubén"
date: "17/12/2021"
output: ioslides_presentation
---

```{r setup, include=FALSE}
knitr::opts_chunk$set(echo = FALSE)
```

## Frecuencias de datos cuantitativos

En general, supongamos que tenemos $n$ observaciones de una propiedad que se mide con un número real y obtenemos la variable cuantitativa formada por los datos.

$$X_1 , ... , X_n$$

Sean ahora $X_1 , ... , X_k$, $k \le n$ los valores distintos que aparecen en esta lista de datos y considerémos ordenados.

$$X_1 < X_2 < \cdots X_k$$

## Frecuencias de datos cuantitativos

Entonces, en esta variable cuantitativa

+ La frecuencias absoluta de $X_i$ es el número $n_i$ de elementos que son iguales a $X_i$
+ La frecuencia relativa absoluta acumulada de $X_i$ es $f_i = \frac{n_j}{n}$
+ La frecuencia absoluta acumulada de $X_i$ es $N_i = \sum ^i _{j=1} {n_j} $
+ La frecuencia relativa acumulada de $X_i$ es $F_i = \frac{N_i}{n}$

n = absoluta, f = relativa, N = absoluta acumulada, F = relativa acumulada, i = grupo específico, j = dato específico.

## Ejemplo 2

se lanzan 25 veces un dado de 6 caras, y se anotan las puntuaciones obtenidas en cada tirada. 

En este caso, $n=25$, y los distintos valores observados son:

$$X_1 = 1, X_2 = 2, X_3 = 3, X_4 = 4, X_5 = 5, X_6 = 6$$

```{r}
set.seed(162017)
dados = sample(1:6,25, replace = TRUE)
dados

set.seed(NULL)
```

Cada posible valor pertenece a alguna X mayúscula.

## Ejemplo 2

Frecuencias absolutas
```{r}
table(dados)
```

Frecuencia relativa
```{r}
prop.table(table(dados))
```

Frecuencia acumulada
```{r}
cumsum(table(dados))
```


## Ejemplo 2

Frecuencia relativa acumulada

```{r}
cumsum(prop.table(table(dados)))
```

```{r}
dados.df = data.frame(Puntuacion = 1:6,
                      fr.abs = as.vector(table(dados)),
                      fr.rel = as.vector(prop.table(table(dados))),
                      fr.cum = as.vector(cumsum(table(dados))),
                      fr.r.cum = as.vector(cumsum(prop.table(table(dados))))
                      )


dados.df
```




