---
title: "Medidas de centralización"
author: "Téllez Gerardo Rubén"
date: "17/12/2021"
output: ioslides_presentation
---

```{r setup, include=FALSE}
knitr::opts_chunk$set(echo = FALSE)
```

# Medidas de tendencia central

## Medidas de tendencia central

Son aquellas que dan un valor representativo a todas las observaciones. Algunas de las más importantes son:

+ La media aritmética o promedio

$$\bar{x} = \frac{\sum^k _{j=1} {x_i}}{n} = \frac{\sum^k _{j=1} {n_j X_j}}{n} = \sum^k_{j=1} {f_j X_j}$$
+ La mediana, que representa el valor central en la lista ordenada de observaciones.
+ La moda es el valor (o valores) de máxima frecuencias (absoluta o relativa, el dato será el mismo)


## La mediana

La definición formal es la siguiente. Denotado por 
$$x_{(1)} \le x_{(2)} \le \cdots \le x_{(n)}$$

Los datos de la variable cuantitativa ordenados de menor a mayor, la mediana es:
+ Si $n$ es par, la mediana es la media de los dos datos centrales
$$\frac{x_{(\frac{n}{2})} + x_{(\frac{n}{2}+1)}}{2}$$
+ Si $n$ impar, la mediana es el dato central $x_{(\frac{n+1}{2})}$

## Ejemplo 1

Retomando el ejemplo de las edades, ordenando por el orden natural.
```{r}
edad = c(15,18,25,40,30,29,56,40,13,27,42,23,11,26,25,32,30,40,33,29)

sort(edad)
table(edad)
```
La moda es: 40
La media aritmética es:
```{r}
mean(edad)
```

## Ejemplo 1

Para obtener la moda automáticamente:
```{r}
as.numeric(names(which(table(edad)==max(table(edad)))))
```


## Ejemplo 2

Retomando el ejemplo de los dados.
```{r}
set.seed(162017)
dados = sample(1:6,25, replace = TRUE)

set.seed(NULL) 

dados.df = data.frame(Puntuacion = 1:6,
                      fr.abs = as.vector(table(dados)),
                      fr.rel = as.vector(prop.table(table(dados))),
                      fr.cum = as.vector(cumsum(table(dados))),
                      fr.r.cum = as.vector(cumsum(prop.table(table(dados))))
                      )

dados.df
```

+ La moda son 2 valores, el 2 y el 3. Se puede deducir que la mediana es 2, ya que este número tiene la primer frecuencia acumulada ligeramente mayor de 50%.
+ La media aritmética es: `r mean(dados)`
+ La mediana es: `r median(dados)`











