---
title: "Diferentes medias"
author: "Téllez Gerardo Rubén"
date: "17/12/2021"
output: ioslides_presentation
---

```{r setup, include=FALSE}
knitr::opts_chunk$set(echo = FALSE)
```

## Propiedades

Cualquier media se encuentra entre el mínimo y el máximo del conjunto de datos.

La media debe ser igual al propio valor si todos los valores son iguales.

Vamos a calcular las medias del vector.

## Media aritmética

```{r}
x = c(32,45,67,43,28,17,48,95)
n = length(x)
```


Promedio estándar, promedio de un conjunto de valores o de su distribución.


$$\bar{x} = \frac{1}{n} \sum_{i=1}^{n}{x_i}$$

```{r}
sum(x)/n
mean(x)
```
## Media aritmética ponderada

Se otorgan valores a los datos dependiendo de su relevancia en el estudio. Unos números valen más que otros.

Se toman números reales positivos para cada valor, o factores de ponderación.

$$\bar{x}_w = \frac{\sum_{i=1}^{n}{w_i \cdot x_i}}{\sum_{i=1}^{n}{w_i}}$$


Media aritmética para `w = c(1,2,2,3,3,2,2,1)`
```{r}
w = c(1,2,2,3,3,2,2,1)
sum(w*x)/sum(w)
```

## Ejercicio

Si en una media aritmética ponderada, tomo el vector de ponderaciones con todas las entradas iguales, se convierte en la media aritmética

```{r}
w2 = rep(5,length(x))

sum(w2*x)/sum(w2) == mean(x)
```

## Media aritmética ponderada

Es invariante frente a transformaciones lineales, cambios de origen y cambios de escala.

## Media geométrica

Tipo de media muy útil cuando el conjunto de números interpretados quedan expresados en forma de producto en lugar de en forma de suma

$$\bar{x}_G = \left( \prod_{i=1}^n {x_i} \right) ^{1/n}$$
La media geométrica sería
```{r}
(prod(x))^(1/n)
```
La raíz de un producto es el producto de raíces.


## Media armónica

Útil para conjuntos de números que se definen en relación a alguna unidad, como velocidad (distancia/tiempo).No admite 0.

$$\bar{x}_A = n \cdot \left ( \sum_{i=1}^{n}{\frac{1}{x_i}} \right) ^{-1}$$

$$\bar{x}_A = {\frac{n}{\sum_{i=1}^{n}{\frac{1}{x_i}}}}$$

## Media armónica

`n/sum(1/x)`

```{r}
n/sum(1/x)
```

## Mínimo y máximo del vector

```{r}
min(x)
max(x)
```












