---
title: "Medidas de posición"
author: "Téllez Gerardo Rubén"
date: "18/12/2021"
output: ioslides_presentation
---

```{r setup, include=FALSE}
knitr::opts_chunk$set(echo = FALSE)
```

# Medidas de posición

## Medidas de posición

Las medidas de posición estiman qué valores dividen las observaciones en unas determinadas proporciones.

Los valores que determinan estas posiciones son conocidos como __cuantiles__.

Piénsalo de este modo, la mediana puede interpretarse como una medida de posición, ya que divide la variable cuantitativa en 2 mitades.


## Medidas de posición

Dada una proporción $p \in (0,1)$, __el cuantil de orden $p$__ de una variable cuantitativa $Q_p$, es el valor más pequeño tal que su frecuencia relativa acumulada es mayor o igual a $p$.

Dicho de otro modo, si tenemos un conjunto de observaciones $x_1, \dots, x_n$ y los ordenamos de menor a mayor, entonces $Q_p$ sería aquel número más pequeño que deja a su izquierda (incluyéndose a sí mismo) como mínimo a la fracción $p$ de los datos. Es decir, $p \cdot n$.

Así, ahora es más claro ver que la mediana vendría a ser $Q_{0.5}$, el cuantil de orden 0.5.


## Ejemplo 3

Consideremos un experimento en el que lanzamos 50 veces un dado de 4 caras y oteniendo los siguientes resultados.

```{r}
set.seed(260798)

dado = sample(1:4, 50, replace = TRUE)
set.seed(NULL)
length(dado)
```

## Ejmeplo 3

Si construimos el DF
```{r}
df.dado = data.frame(Cara = 1:4,
                     Fr.abs = as.vector(table(dado)),
                     Fr.rel = as.vector(prop.table(table(dado))),
                     Fr.acu = as.vector(cumsum(table(dado))),
                     Fr.r.acu = as.vector(cumsum(prop.table(table(dado))))
                     )
df.dado
```

Si nos piden el cuantil $Q_{0.3}$, sabemos que sería 1, pues la frecuencia relativa acumulada de 1 ya se pasa de 0.3.

La mediana o $Q_{0.5}$ sería 2, pues 2 es el primer número cuya frecuencia relativa acumulada supera a 0.5.

$Q_{0.8}$ = 3

## Ejemplo 3

También se puede deducir a partir de la lista ordenada, el $Q_{0.3}$ sería el primer elemento de dicha lista tal que fuera mayor o igual $\ge$, de el 30%. Si calculamos el 30% de 50, obtenemos 15. Por lo que el $Q_{0.3}$ es el número que se encuentra en la quinceava posición de la lista ordenada.

```{r}
dado[15]
```

## Cuantiles

Algunos cuantiles tienen nombre propio:

+ Los _cuartiles_ son los cuantiles $Q_{0.25},\ Q_{0.5},\ Q_{0.75}$. Respectivamente, son llamados primer, segundo y tercer cuartil. El primer cuartil, $Q_{0.25}$, será el menor valor que es mayor o igual a una cuarta parte de las observaciones y $Q_{0.75}$, el menor valor que es mayor o igual a tres cuartas partes de los datos observados.
+ El cuantil $Q_{0.5}$ es la mediana.
+ Los _deciles_ son los cuantiles $Q_p$, con $p$ siendo un múltiplo de 0.1.
+ Los _percentiles_ son los cuantiles $Q_p$ con un $p$ que es múltiplo de 0.01.

## Cuantiles

La definición de cuantil antriormente dada es orientativa. La realidad es que, exceptuando el caso de la mediana, no hay consenso propiamente dicho sobre cómo deben calcularse los cuantiles. En verdad, existen diferentes métodos que pueden dar lugar a soluciones distintas.

Al fin y al cabo, el objetivo no es el de encontrar el primer valor de una muestra cuya frecuencia relativa acumulada en la variable sea mayor o igual a $p$, si no estimar el valor de esta cantidad para el total de la población.

Para calcular los cuantiles de orden $p$ de una variable cualitativa $x$ con $R$, se utiliza la instrucción __quantile(x,p)__, la cual dispone de 9 métodos diferentes que se especifican con el parámetro __type__. El valor por defecto es __7__ y no hace falta especificarlo, como veremos en el siguiente ejemplo.

La forma alternativa de obtener cuantiles (por tratarse de una definición alternativa), se define a partir de la interpolación entre los dos números que rodean al cuantil buscado.

## Ejemplo 4

```{r}
set.seed(0)
dados2 = sample(1:6, 15, replace = TRUE)
dados2
```

```{r}
set.seed(NULL)
quantile(dados2, 0.25)
```

```{r}
quantile(dados2,0.8)
```


