---
title: "Agregar datos cuantitativos por factor"
author: "Téllez Gerardo Rubén"
date: "21/12/2021"
output: html_document
---

```{r setup, include=FALSE}
knitr::opts_chunk$set(echo = TRUE)
```

## Función summary()

La función __summary()__ aplicada a un vector numérico o a una variable cuantitativa nos devuelve un resumen estadístico con los valores mínimo y máximo del vector, sus tres cuartiles y su media.

Al aplicar esta función a una data frame se aplica a todas sus variables de forma simultánea. De este modo, podemos observar rápidamente su hay diferencias notables entre sus variables numéricas.

```{r}
summary(iris)
```


```{r}
cn = read.table("https://raw.githubusercontent.com/joanby/r-basic/master/data/datacrab.txt", header = TRUE, sep = " ")
cn = cn[-1]

summary(cn)
```


## Ejemplo 5

si nos interesa comparar numéricamente los pesos y las anchuras de los cangrejos con 3 colores con los que tienen 5 colores, usaríamos

```{r}
summary(subset(cn, color == 3, c("weight", "width")))
```

```{r}
summary(subset(cn, color == 5, c("weight", "width")))
```

## La función by()

La función __by()__ se usa para aplicar una determinada función a algunas columnas de un data frame segmentándolas según los niveles de un factor.

La sintaxis de esta función es __by(columas, factor, FUN = función)__.

Con lo cual, haciendo uso de la fucnción __by()__ y especificando FUN = summary, podremos calcular el resumen estadístico anteriormente comentado a subpoblaciones definidas por los niveles de un factor.


## Ejemplo 6

Para el data set iris.

Nos interesa calcular de forma rápida y sencilla las lingitudes de sépalos y pétalos en función de la especia, necesitaríamos hacer uso de la siguiente función.

```{r}
by(iris[,c(1,3)], iris$Species, FUN = summary)
```

## Función aggregate()

Tanto la función __by__ como la función __aggregate__ son equivalentes. No obstante, los resultados se muestran de forma diferente en funcion de cuál usemos.

En el caso del ejemplo anterior, convenía más hacer uso de la función __by__.

Puedes comprobarlo introduciendo la siguiente instrucción:

```{r}
aggregate(cbind(Petal.Length, Sepal.Width)~Species, data = iris, FUN = summary)
```

## NA

La mayoría de las funones vistas a lo largo de este tema no funcionan bien con valores NA.

Para no tenerlos en cuenta a la hora de aplicar estas funciones, hay que especificar el parámetro __na.rm = TRUE__ en el argumento de la función.


```{r}
x = c(1,2,3,NA)

sd(x)

sd(x, na.rm = TRUE)
```









