---
title: "Estudio de frecuencias"
author: "Téllez Gerardo Rubén"
date: "4/7/2021"
output: ioslides_presentation
---

```{r setup, include=FALSE}
knitr::opts_chunk$set(echo = FALSE)
```

## Estudio de frecuencias

Dada una variable cualitativa, para cada uno de sus niveles podemos contar cuántos datos hay en ese nivel (__frecuencia absoluta__) y qué fracción del total representan (__frecuencia relativa__).

## Estudio de frecuencias

__Ejemplo:__

Supongamos que tenemos un tipo de datos cualitativos con niveles
$$l_1, l_2, \dots, l_k$$
Efectuamos $n$ observaciones de este tipo de datos y denotamos por
$$x_1, x_2, \dots, x_n$$
los resultados que obtenemos con
$$x_j \ln \{ l_1, l_2,\dots, l_k \}$$
Estas observaciones forman una variable cualitativa.

## Estudio de frecuencias

Con estas nociones:

La __frecuencia absoluta__ $n_j$, del nivel $l_j$ en esta variable cualitativa es el número de observaciones en las que $x_i$ toma el valor $l_j$

La __frecuencia relativa__ del nivel $l_j$ en esta variable cualitativa es la fracción
$$f_j = \frac{n_j}{n}$$
Es decir, la frecuencia relativa del nivel $l_j$ es la fracción de oservaciones que corresponden a este nivel.

La __moda__ de esta variable cualitativa es su nivel, o niveles, de mayor frecuencia absoluta o relativa.

## Estudio de frecuencias

__Ejemplo:__

Supongamos que se realiza un seguimiento a 20 personas asistentes a un congreso. Uno de los datos que se han recogido sobre estas personas ha sido su sexo. El resultado ha sido una variable cualitativa formada por las20 observaciones siguientes.

```{r, comment=""}
sx = c("M", "M", "H", "M", "M","M", "M", "M", "H", "M", "H", "H", "M", "M", "H", "M", "M", "M", "M", "H")

table(sx)
```
## Estudio de frecuencias
Sus dos niveles son H y M. En esta variable hay 14 mujeres y 6 hombres. Éstas son las frecuencias absolutas de estos niveles.

$$H = \frac{6}{20} = 0.3,\ \ \ M = \frac{14}{20} = 0.7$$

En este caso, $l_1$ = H, y $l_2$ = M, $n$ = 20, y $x_1, x_2, \dots x_{20}$ son la muestra, la moda es M.

Sexo | $n_i$ | $f_i$ | %
-----|-------|-------|----
Hombre| 6    | 0.3   | 30%
Mujer| 14    | 0.7   | 70%
20   | 20    | 1     | 100%



































