---
title: "Función Table"
author: "Téllez Gerardo Rubén"
date: "4/7/2021"
output: ioslides_presentation
---

```{r setup, include=FALSE}
knitr::opts_chunk$set(echo = FALSE)
```

# Tablas de frecuencias unidimensionales

## Tablas de frecuencias unidimensionales

Supongamos que tenemos una variable cualitativa guardada en un vector o un factor como la siguiente:

```{r, include=TRUE}
# Muestra aleatoria simple
x = sample(1:5, size = 12, replace = TRUE)
x
```

```{r}
Respuestas = factor(sample(c("Sí", "No"), size = 12, replace = TRUE))
Respuestas
```
## Tablas de frecuencias unidimensionales

En R, la tabla de frecuencias absolutas de un vector que representa una variable cualitativa se calcula con la función __table()__

```{r}
table(x)
table(Respuestas)
```

## Tablas de frecuencias unidimensionales

El resultado de una función __table()__ es un objeto de datos de un tipo nuevo: una __tabla de contingencia__, una __table__ en el argot de R.

Al aplicar __table()__ a un vector obtenemos una tabla unidimensional formada por una fila con los niveles de la variable, y una segunda fila donde aparece su frecuencia absoluta debajo de cada nivel en el vector.


## Tablas de frecuencias unidimensionales

Los nombres de las columnas de una tabla unidimensional se obtienen con la función __names().__
```{r}
names(table(x))
```
```{r}
names(table(Respuestas))
```

## Tablas de frecuencias unidimensionales

En la table de un vector sólo aparecen los nombres de los niveles presentes en el vector. Si el tipo de datos cualitativos usado tenía más niveles y queremos que aparezcan explícitamente en la tabla (con frecuencia 0), hay que transformar el vector en un factor con los niveles deseados.

```{r}
z = factor(x, levels = 1:7)

table(z)
```

## Tablas de frecuencias unidimensionales

Podemos pensr en que una tabla unidimensional es como un vector de números donde cada entrada está identificada por un nombre: el de su columna. Para referirnos a una entrada de una tabla unidimensional, podemos usar tanto su posición como su nombre (entre comillas).

```{r}
table(x)[3] #Pos 3
table(x)["3"] #Nombre 3
```

# Tablas de contingencia
## Tablas de contingencia

```{r}
datos = factor(c("H", "M", "M", "M", "H", "H", "M", "M"))
table(datos)

table(datos)["M"]
table(datos)["H"]

sum(table(datos))
```

















