---
title: "Función prop.table"
author: "Téllez Gerardo Rubén"
date: "16/7/2021"
output: ioslides_presentation
---

```{r setup, include=FALSE}
knitr::opts_chunk$set(echo = FALSE)
```

## Tablas de frecuencias unidimensionales

La función de __frecuencias relativas__ de un vector se puede calcular aplicando la función _prop.table()_ a su _table()_. El resultado es una tabla de contingencia unidimensional.

```{r, include=TRUE}
# Muestra aleatoria simple
x = sample(1:5, size = 12, replace = TRUE)
x

prop.table(table(x))
```



## Tablas de frecuencias unidimensionales

_prop.table()_ siempre debe usarse con un table(vector) o dará un error, ya que la función trabaja con frecuencias absolutas.

```{r}
prop.table(x)
```

## Tablas de frecuencias unidimensionales

También habría sido posible crear la tabla de frecuencias relativas con _table(x)/length(x)_.

```{r}
table(x)/length(x)
```

## Tablas de frecuencias unidimensionales

Dados un vector _x_ y un número natural _n_, la instrucción

__names(which(table(x) == n))__


nos da los niveles que tienen frecuencia absoluta _n_ en _x_.

```{r}
table(x)
```

```{r}
names(which(table(x)==1))
```

## Tablas de frecuencias unidimensionales

Encontrar la observación de mayor frecuencia, _moda_.

```{r}
names(which(table(x)==max(table(x))))
```

# Ejercicio

## Tablas de frecuencias unidimensionales

Recuperar el ejemplo de los 6 hombres y 14 mujeres, calcula la tabla de frecuencias absolutas, su tabla de frecuencias relativas y la moda

```{r}
datos = factor(c(rep("H", 6), rep("M", 14)))

#Frecuencias absoutas
table(datos)


#Frecuencias relativas
prop.table(table(datos))

#Moda
names(which(table(datos) == max(table(datos))))

```








































