---
title: "Tablas de frecuencias bidimensionales"
author: "Téllez Gerardo Rubén"
date: "19/7/2021"
output:
  beamer_presentation: default
  ioslides_presentation: default
---

```{r setup, include=FALSE}
knitr::opts_chunk$set(echo = FALSE)
```

## Tablas de frecuencias bidimensionales

La función __table()__ también perminte construir tablas de frecuencias conjuntas de dos o más variables.

Supongamos que el vector Respuestas anterior contiene las respuestas a una pregunta dadas por unos individuos cuyos sexos tenemos almacenados en un vector __sexo__, en el mismo orden que sus respuestas. En este caso, podemos construir una tabla que nos diga cuántos personas de cada sexo han dado cada respuesta.

```{r}

Respuestas = factor(sample(c("Sí", "No"), size = 12, replace = TRUE))


sexo = sample(c("H", "M"), size = length(Respuestas), replace = TRUE)

rs = table(Respuestas ,sexo)
rs

```

## Ejercicio

+ Comprueba qué ocurre si cambiamos el orden de las columnas en la función __table()__
+ Usa la función t() para transponer ambas tablas y comprueba el resultado

```{r}
sr = table(sexo, Respuestas)



t(rs)
t(sr)
```

__Es más fácil leer lo que interesa a un estudio, cuando la varable está en fila, no en columna__

## Tablas de frecuencias bidimensionales

Para referirnos a una entrada de una tabla bidimensional, podemos usar el subfijo [,] como si se manejara un DF. Dentro de los corchetes podemos poner los "nombres" como los índices de los niveles.

```{r}
rs[2, 1]

rs[ "No", "M"]
```
1

## Tablas de frecuencias bidimensionales

La función __prop.table()__ mantiene su funcionalidad para calcular la tala bidimensional fara frecuencias relativas

__Frecuencias relativas globales:__ para cada par de niveles, uno de cada variable, la fracción de individuos que pertenecen a ambos niveles respecto del total

```{r}
prop.table(sr) #Global
```

## Tablas de frecuencias bidimensionales

__Frecuencias relativas marginales:__ dentro de cada nivel de una variable y para cada nivel de otra, la fracción de individuos que pertenecen al segundo nivel respecto del total de la subpoblación definida por el primer nivel.

```{r}
prop.table(sr, margin = 1) #Marginal por sexo
prop.table(sr, margin = 2) #Marginal por respuesta
```



















