---
title: "Función Cross Table"
author: "Téllez Gerardo Rubén"
date: "22/7/2021"
output:
  beamer_presentation: default
  slidy_presentation: default
---

```{r setup, include=FALSE}
knitr::opts_chunk$set(echo = FALSE)
```

## Tablas de frecuencias bidimensionales

La función __CrossTable()__ del paquete __gmodels__ permite producir (con la especificación __prop.chisq=FALSE)__ un resumen de la tabla de frecuencias absolutas y las tres tablas de frecuencias relativas de dos variables en un formato adecuado para su visualización.


La leyenda _Cell Contents_ explica los contenidos de cada celda de la tabla: la frecuencia absoluta, la frecuencia relativa por filas, la frecuencia relativa por columnas, y la frecuencias relativa global. Esta función dispone de muchos parámetros que permiten modificar el contenido de las celdas, y que se pueden consultar en __help(CrossTable)__

# Paquete `gmodels`

## Ejemplo

```{r}
library(gmodels)

sexo = sample(c("H", "M"), size = 12, replace = TRUE)

ans = sample(c("S", "N"), size = 12, replace = TRUE)

CrossTable(sexo, ans, prop.chisq = FALSE)
```


## Tablas de frecuencias bidimensionales

Una __tabla de contingencia bidimensional__ es una matriz con algunos atributos. Es posible usar sobre estas tablas la mayoría de funciones que se aplican a matrices que aún tengan sentido.

+ __rowSums() y colSums()__ se puede aplicar a una tabla y suman sus filas o columnas respectivamente.
+ También se puede usar una tabla bidimensional (o multidimensional) la función __apply()__ con la misma sintaxis que para matrices.

```{r}
tab = table(sexo, ans)

colSums(tab)
rowSums(tab)

apply(tab, FUN = sum, MARGIN = 1)
```
































