---
title: "Un ejemplo de estadística multidimensional"
author: "Téllez Gerardo Rubén"
date: "25/8/2021"
output: html_document
---

```{r setup, include=FALSE}
knitr::opts_chunk$set(echo = TRUE)
```

# Multivariante

## Datos multidimensionales

En general se puede calcular tablas de frecuencias de cualquier variable.

### Tridimensional

```{r}
ans = sample(c("Si", "No"), size = 100, replace = TRUE)
sex = sample(c("H", "M"), size = 100, replace = TRUE)
place = sample(c("San Francisco", "Barcelona", "Valencia", "Cobija", "Asturias"), 100, replace = TRUE)

#Dados estros tres vectores de 100 datos

table(sex, ans, place)

```

Puede observarse  que una tabla tridimensional que dividida en 4 tablas bidimensionales

Se obtiene una lista de tablas bidimensionales según el orden de la tercera variable

Se puede cambiar la visualización con ´ftable()´

```{r}
ftable(sex, ans, place)
```

Esta función junta la información sin separarla en subtablas.

Si se quisiera que las columnas fueran otras variables.

```{r}
ftable(sex, ans, place, col.vars = c("sex", "ans")) #Más sencilla de leer
```

### Filtrar las tablas

Según subíndice

```{r}
table(sex, ans, place)["M","Si" ,"San Francisco" ] #Mujeres que dijron sí en SF
table(sex, ans, place)[ , "Si", "Valencia"] #Toda respuesta afirmativa en Cobija
table(sex, ans, place)["M", , ] #Toda respuesta femenina

```

### Para calcular frecuencias relativas

se usa ´prop.table()´ con un margin igual a la combinación de las dimensiones relativas, o relativas globales si no se especifíca.

```{r}
prop.table(table(sex, ans, place)) #Frac. Rel. Globales

prop.table(table(sex, ans, place), margin = c(1, 2)) #Frecuencia relativa marginar por sexo y país

ftable(prop.table(table(sex, ans, place)))
```
Nos da la fracción que representa sexo y respuesta según cada país


