---
title: "Hair Eye Color"
author: "Téllez Gerardo Rubén"
date: "26/8/2021"
output: pdf_document
---

```{r setup, include=FALSE}
knitr::opts_chunk$set(echo = TRUE)
```

# Ejemplo de las personas

Usando el DataSet HairEyeColor, no es un DataFrame si no una tabla de frecuencias.

Se llaman datos agregados.

```{r}
head(HairEyeColor)
```
```{r}
sum(HairEyeColor) -> total
```

El total de individuos de la tabla es `r total`

## Frecuencia marginal

En este caso, la distribución respecto al total del sexo.

```{r}
prop.table(HairEyeColor, margin = 3)
```

En este caso, la distribución respecto al color de cabello y color de ojos

```{r}
prop.table(HairEyeColor, margin = c(1,2))
```
Para  permutar el orden de las colúmnas

```{r}
aperm(HairEyeColor, perm = c("Sex", "Hair", "Eye"))
```

## kableExtra

kable es una extensión de Knit, de usar kableExtra también se aplica un embellecimiento de formato a las tablas de datos

```{r}
library(kableExtra)
kable(HairEyeColor)
```

## xtable

Para imprimir tablas, en principio sólo para tablas de 2 dimensiones. En este caso es table(mtcars\$mpg, mtcars\$cyl)

```{r, results='asis'}
library(xtable) #No funciona en HTML

xtable(table(mtcars$mpg, mtcars$cyl))
```

