---
title: "Tablas a partir de DF de variables cualitativas"
author: "Téllez Gerardo Rubén"
date: "28/8/2021"
output: ioslides_presentation
---

```{r setup, include=FALSE}
knitr::opts_chunk$set(echo = FALSE)
```

## Tablas a partir de DF de variables cualitativas

Se va a usar el paquete: __"data/EnergyDrink"__

Este fichero consiste en una tabla de datos con la siguiente información sobre 122 estudiantes de una universidad de España: sexo (sexo), carrera (estudio) y si bebe bebidas energéticas (bebe).

```{r}
setwd("C:/Programación ExL/R_y_Python/tema8_Estadística_descriptiva_datos_cualitativos")

Beb_Energ = read.table("https://raw.githubusercontent.com/joanby/r-basic/master/data/EnergyDrink", sep = " ", header = TRUE, stringsAsFactors = TRUE)
```

## Tablas a partir de DF de variables cualitativas

```{r}
str(Beb_Energ)

head(Beb_Energ, 4)
```
## Tablas a partir de DF de variables cualitativas

Aplicando la función __summary()__ a un data frame de variables cualitativas, otorga un resumen como tabla de frecuencias absolutas de cada variable.

```{r}
summary(Beb_Energ)
```

## Tablas a partir de DF de variables cualitativas

Para obtener una tabla marginal por cada variable y obtener todas las tablas de frecuencias absolutas.

```{r}
apply(Beb_Energ, MARGIN = 2, FUN = table)
```

## Tablas a partir de DF de variables cualitativas

Así es que obtivimos una __list__ cuyos componentes son las tablas que buscábamos.

```{r}
apply(Beb_Energ, MARGIN = 2, FUN = table)$sexo

table(Beb_Energ$sexo)
  
```


## Tablas a partir de DF de variables cualitativas

Si se aplicara __table()__ a un data frame de variables cualitativas, se obtendría su table de frecuencias absolutas, con las variables ordenadas como aparecen en el DF.

```{r}
table(Beb_Energ)
```
## Tablas a partir de DF de variables cualitativas

También se puede hacer una tabla de sólo algunas de las columnas.

```{r}
table(Beb_Energ[c(1,3)])
```

## Tablas a partir de DF de variables cualitativas

También se puede usar __ftable()__ para formar la misma tabla de frecuencias en texto plano.

```{r}
ftable(Beb_Energ)
```












