---
title: "Diagrama de barras"
author: "Téllez Gerardo Rubén"
date: "28/8/2021"
output:
  ioslides_presentation: default
  beamer_presentation: default
  slidy_presentation: default
---

```{r setup, include=FALSE}
knitr::opts_chunk$set(echo = FALSE)
```

## Diagrama de barras

El tipo de gráfico más común para representar variables cualitativas son los <span style="color: blue;">diagramas de barras</span> (__barplot__). Para cada nivel de la variable cualitativa, tiene una barra de altura para su frecuencia.


La forma más sencilla de dibujar un diagrama de barras de las frecuencias absolutas o relativas de una varible cualitativa es usando la instrucción __barplot()__ aplicada a la tabla correspondiente.


<span style ="color:red;">¡Atención! </span> Como pasaba con __prop.table()__, se ha de aplicar al resultado de __table()__ o de __prop.table()__, no al vector de datos originales.

## Diagrama de barras

```{r, fig.cap= 'Especies de Iris en el conjunto "iris"'}
barplot(table(iris$Species), col = c("mediumorchid1", "mediumpurple", "mediumslateblue"))
```

## Girar gráficos

```{r}
barplot(table(boot::tau$decay), col = "lightgoldenrod", horiz = TRUE)
```

## Aplicar a tablas bidimensionales (barras apliladas)

```{r}
Beb_Energ = read.table("https://raw.githubusercontent.com/joanby/r-basic/master/data/EnergyDrink", sep = " ", header = TRUE, stringsAsFactors = TRUE)

barplot(table(Beb_Energ$sexo, Beb_Energ$bebe), legend.text = TRUE,
        ylim = c(0, 1.8*max(table(Beb_Energ$sexo, Beb_Energ$bebe))))
```

## Aplicar a tablas bidimensionales (barras a un lado)

```{r}
barplot(table(Beb_Energ$sexo, Beb_Energ$bebe), legend.text = TRUE, beside = TRUE, ylim = c(0, 1.4*max(table(Beb_Energ$sexo, Beb_Energ$bebe))))
```


