---
title: "Graficos de mosaico"
author: "Téllez Gerardo Rubén"
date: "30/8/2021"
output: ioslides_presentation
---

```{r setup, include=FALSE}
knitr::opts_chunk$set(echo = FALSE)
```

## Graficos de mosaico

Otra forma de representar las tablas multidimensionales de frecuencia es con __gráfcos de mosaico__. Se obtienen sustituyendo cada entrada de la tabla de frecuencias por una región rectangular de área proporcional a su valor.

En concreto, para obtener el gráfico de mosaico de una tabla bidimensional, se parte de un cuadrado de lado 1, primero se divide en barras verticales de amplitudes iguales a las frecuencias relativas de una variable, y luego cada barra se divide, a lo alto, en regiones de alturas proporcionales a las frecuencias relativas marginales de cada nivel de la otra variable, dentro del nivel correspondiente a la misma variable.

En R se puede obtener con la función `mosaicplot`. También se puede aplicar a matrices.

## Graficos de mosaico

```{r}
mosaicplot(t(HairEyeColor[, , 2]), main = "Cabello respecto del color de ojos en mujeres", color = "lightpink")
```

## Grafico tridimensional de mosaico

Primero se divide el cuadrado en barras verticales de amplitudes iguales a las frecuencias relativas de una variable.

Luego cada barra se divide, a lo alto, en regiones de alturas proporcionales a las frecuencias relativas marginales de cada nivel de una segunda variable, dentro del nivel correspondiente de la primera variable.

Finalmente, cada sector se vuelve a dividir a lo ancho en regiones de amplitudes proporcionales a las frecuencias relativas marginales de cada nivel de la tercera variable dentro de la combinación correspondiente de niveles de las otras dos.

## Grafico de mosaico tridimensional

```{r}
mosaicplot(HairEyeColor, col = c("lightblue", "lightpink"), main = "Gráfico de mosaico de HairEyeColor")
```

## Otros gráficos

Además de los parámetros usuales, la función __plot__ admite algunos parámetros específicos cuando se usa para producir el gráfico de mosaico de una tabla. Estos parámetros se pueden consultar con __help(mosaicplot)__.

Los paquetes __vcd__ y __vcdExtra__ incluyen otras funciones que producen representaciones gráficas para tablas tridimensionales.

+ La función __cotabplot__ de __vcd__ produce un diagrama de mosaico para cada nivel de la variable.
+ La función __mosaic3d__ de __vcdExtra__ produce un diagrama de mosaico tridimensional en una ventana para gráficos 3D interactivos.

## VCD



```{r}
vcd::cotabplot(HairEyeColor, )
#vcdExtra::mosaic3d(HairEyeColor, color = c("blue", "hotpink"))
```

















