---
title: "Ejemplo final"
author: "Téllez Gerardo Rubén"
date: "7/9/2021"
output: ioslides_presentation
---

```{r setup, include=FALSE}
knitr::opts_chunk$set(echo = FALSE)
```

## Un ejemplo final

Vamos a llevar a cabo un análisis completo de un ejemplo con lo que hemos aprendido en esta lección.

El objeto HairEyeColor que tiene R es una tabla de frecuencias absolutas de 3 variables cualitativas: color de cabello, color de ojos y sexo.

Vamos a extraer de esta tabla, una tabla bidimensional de frecuencias absolutas de las variables Hair y Eye, sin distinguir el sexo. Para ello se puede sumar las subtablas de frecuencias para hombres y mujeres, aplicando __as.table()__ al resultado finales para transformarlo en tabla si no lo fuera.

## Hair Eye Color

```{r, include=TRUE}
man <- HairEyeColor[, , "Male"]
wmn <- HairEyeColor[, , "Female"]

ttl = man+wmn

prop.table(ttl)
```

## Taducir

Es recomendable traducir los nombres de las variables de esta tabla y sus niveles. Esto con la función __dimnames()__ que se puede usar sobre DF. El resultado de aplicar esta función a una tabla es una __list__ cuyos componentes son los niveles de cada variable.

```{r, include=TRUE}
HEC = ttl

dimnames(HEC) = list(Cabello = c("Negro", "Café", "Rojo", "Rubio"), Ojos = c("Café", "Azul", "Avellana", "Verde"))

HEC
```
## Diagrama de mosaico de la tabla

```{r}
mosaicplot(col = "orange", x = HEC, main = "Color de ojos y cabello")
```

## Individuos

Calcular el número total de individuos representados en esta tabla.

```{r, include=TRUE}
sum(HEC)

sprintf("%i es el total de individuos", sum(HEC))
```

## Tablas de frecuencias absolutas y relativas de cada variable

Ejemplo propio

```{r}
HEC[1, ] + HEC[2, ] + HEC[3, ] +HEC[4, ]

HEC[, 1] + HEC[, 2] + HEC[, 3] +HEC[, 4]

pHEC = prop.table(HEC)


pHEC[1, ] + pHEC[2, ] + pHEC[3, ] +pHEC[4, ]

pHEC[, 1] + pHEC[, 2] + pHEC[, 3] +pHEC[, 4]
```

## Tablas de frecuencias absolutas y relativas de cada variable

Método recomendado con colsums y rowsums

```{r}
colSums(HEC)

rowSums(HEC)

colSums(pHEC)

rowSums(pHEC)
```

## Dos barplots

```{r}
barplot(colSums(pHEC), sub = "Fig 1. Frecuencias relativas de los ojos", col = c("coral4", "Lightblue", "darkkhaki", "darkgreen"), ylim = c(0, 0.5))
```

## Dos barplots

```{r}
barplot(rowSums(pHEC), sub = "Fig 2. Frecuencias relativas del cabello", col = c("Black", "coral4", "darkred", "darkkhaki"), ylim = c(0, 0.5))
```

## Dos barplots juntos

```{r}
par(mfrow=c(1, 2))

barplot(colSums(pHEC), sub = "Fig 1. Frecuencias relativas de los ojos",
        col = c("coral4", "Lightblue", "darkkhaki", "darkgreen"), ylim = c(0, 0.5))

barplot(rowSums(pHEC), sub = "Fig 2. Frecuencias relativas del cabello", col = c("Black", "coral4", "darkred", "darkkhaki"), ylim = c(0, 0.5))
```

# Frecuecnas relativas globales y marginales

## Globales

```{r}
prop.table(HEC)
```

## Marginal por ojos

```{r}
ojo = prop.table(HEC, margin = "Ojos")
ojo
```

## Marginal por cabello

```{r}
cab = prop.table(HEC, margin = "Cabello")
cab
```

## Grafico según ojos

```{r}


barplot(ojo, beside = TRUE, legend.text = T,
        col = c("Black", "coral4", "darkred", "darkkhaki"), ylim = c(0, 0.8))


```

## Grafico según cabello

```{r}
barplot(t(cab), beside = T, legend.text = T,
        col = c("coral4", "Lightblue", "darkkhaki", "darkgreen"), ylim = c(0, 0.8))
```




