---
title: "Parametros_de_las_chunk"
author: "Rubén Téllez"
date: "5/3/2021"
output: pdf_document
---

```{r setup, include=FALSE}
knitr::opts_chunk$set(echo = TRUE)
```

## Parametros_de_las_chunk

La parte entre llaves define el lenguaje de programación del chunk

Podemos configurar con diferentes parámetros.

$\mathbf{echo=BOOL:}$ Sirve para ocultar (True) o no (False) el chunk de código fuente. 

TRUE pordefecto. 


$\mathbf{eval=BOOL:}$ Sirve para ejecutar el chunk.
TRUE por defecto.

$\mathbf{message=BOOL:}$ Para señalar si queremos que se muestren los mensajes que R produce al ejecutar el código.

$\mathbf{warning=BOOL:}$ Nos permite decidir si queremos que se muestren lo mensajes de advertencia producidos al ejecutar el chunk.

Cuadro mágico:
```{r, magic, message=FALSE, results='markup', comment=NA , echo=FALSE}
library(magic)
magic(6)

```

$\mathbf{comment=NA:}$ Para desaparecer los # de las ejecuciones

$\mathbf{results=STATEMENT}$

Statements:

markup: Muestra los resultados al final de la línea, empezando por ## (Por defecto).

hide: No se muestra el resultado en el documento.

asis: Devuelve los resultados línea a línea de forma literal en el documento final y el programa en el que se abre el documento los interpreta como texto para ser formateado.

hold: Muestra todos los resultados al final del bloque de código.


```{r, chunk_para_raiz, comment, results='hold'}
n <- 50
m <- sqrt(n) - exp(2)
print(paste(sprintf("La raíz cuadrada de 50 menos e^2 es: %f", m)))
```

```{r, results='asis'}
sec = 10:20
sec
cumsum(sec)
```




