---
title: "Chunks_con_variables_en_medio_del_texto"
author: "Rubén Téllez"
date: "8/3/2021"
output:
  pdf_document: default
  html_document: default
---

```{r setup, include=FALSE}
knitr::opts_chunk$set(echo = TRUE)
```

## Chunks en modo línea

Paraintroducir una parte de código de un párrafopara que se ejecute al comillarse el documento, se usa `r...`

Ejemplo:

La raíz cuadrada de 64 es `r sqrt(64)`, es decir que $\sqrt{64}=$ `r sqrt(64)`

$\rightarrow$ En $LaTeX$ : $\sqrt{2}$

$\rightarrow$ En `R` haciendo `r sqrt(2)`

$\Longrightarrow$La frase completa: $\sqrt{2}=$ `r sqrt(2)`


El número $\pi$ empieza por `r pi`

La raíz quinta de 32 es `r 32^(1/5)`, es decir que $\sqrt[5]{32}=$ `r 32^(1/5)`

```{r, results='hide', echo=FALSE}
notas = c(3, 5, 7, 7, 9, 10)
media_notas = mean(notas)
n = length((notas))
desv.tip=sd(notas)
```

Este año he hecho $n=$ `r n` exámenes, con una media de $\overline{x}=$ `r round(media_notas, 2)` , y una desviación estándar de $\sigma =$ ``r round(desv.tip, 2)`


