---
title: "Vectores y tipos de datos"
author: "Téllez Gerardo Rubén"
date: "13/3/2021"
output: pdf_document
---
Un vector es una secuencia ordenada de datos. R contiene por ejemplo:


**logical**: lógicos (__TRUE o FALSE__)


**integer**: números enteros, $\mathbb{Z}$


**numeric**: números reales, $\mathbb{R}$


**complex**: números complejos, $\mathbb{C}$


**character**: palabras

Todos los datos tienen que ser del mismo tipo en el vactor.
Para mezclarlos habría que hacer listas


Una mezcla de datos definirá el vector según la jerarquía (inferior más relevante)


## Vector básico
* c(): para definir un vector
* scan(): para definir un vector a partír de un documento, o leer manualmente
* fix(x): para modificar visualmente el vector x

```{r, results='markup'}
c(1,2,3)

rep(c("Azúl"), 7) #la función rep() repite otra función, n veces

a = c(2, TRUE, 3.25, 4i, "Rubén")

a

fix(a) #Para modificarlo manualmente

a

class(a) #Para identificar qué clase de vector es
```
__La sitáxis c() se refiere a concatenar.__

Para definir un vector a partir de una URL con datos, sólo hace falta la función scan() y la url o txt


## Función scan

Para crear un vector que contenga 3 copias de 1 9 9 8 0 7 2 6 con la función scan:

```{r}
#  En consola
#w <- scan()
#1: 1 9 9 8 0 7 2 6
#9: 1 9 9 8 0 7 2 6
#17: 1 9 9 8 0 7 2 6
#Read 24 items
#[1] 1 9 9 8 0 7 2 6 1 9 9 8 0 7 2 6 1 9 9 8 0 7 2 6
```

## Ejecricio
* Repetir mi año de nacimiento 10 veces

```{r}
#> a = scan()
#1: 2001
#2: 2001
#3: 2001
#4: 2001
#5: 2001
#6: 2001
#7: 2001
#8: 2001
#9: 2001
#10: 2001
#11: 
#Read 10 items
```


* Crear el vector que contenga entradas 16, 0, 1, 20, 1, 7, 88, 5, 1, 9, llamarlo vec y modificar la cuarta entrada con la función fix(), para cambiar 20 por 12

```{r}
vec <- c(16, 0, 1, 20, 1, 7, 88, 5, 1, 9)
vec
fix(vec)
vec
```

* Si hubiera que cambiar el separador decimal, en la función scan() indicar el (dec=) Ejemplo: scan(dec=",")
* Para especificar de antemano el tipo de vector, usar el parámetro (what=) Ejemplo: scan(what="character")


Para hacer una repetición de varios valores con rep:
```{r}
s <- rep(c(78, 79, 80), 10)
s
```

