---
title: "Progresiones y secuencias"
author: "Téllez Gerardo Rubén"
date: "13/3/2021"
output: pdf_document
---

```{r setup, include=FALSE}
knitr::opts_chunk$set(echo = TRUE)
```
Una progresión aritmética es una sucesión de números tales que la __diferencia__, _d_, de cualquier par de términos sucesivos de la sucencia es constante.


Progresión aritmética de diferencia _d_:
$$a_n = a_1 + (n-1) \cdot d$$

Para generar una progresión aritmética:
```{r}
#seq(inicio, fin, by=paso, length.out=n_valores)
q <- seq(5, 60, by=3)
q

#Orden decreciente
w <- seq(900, 9, by=-9)
w

#length.out

e <- seq(0, 100, length.out=5)
e

f <- seq(0, by=50, length.out=10)
f

g <- seq(4, 40, length.out=10)
g

#Sintaxis de dos puntos
h <- 12:22
h

i <- 40:-20
i

j <- -(10:20)
j
```

## Ejercicio

* Imprime los números del 1 al 20
* Imprime los primeros 20 números pares
* Imprime 30 números equidistantes entre el 17 y el 98, mostrando sólo 4 cifras significativas

```{r}
a <- 1:20
a

b <- seq(0, by=2, length.ou=20)
b

d <- seq(17, 98, length.out=30)
print(d, 4)
```

## La sitáxis c() se refiere a concatenar.

```{r}
m <- c(rep(pi, 5), 5:10, -7)
m

p <- c(0, m, "Cariño", "Te", "Amo")
p
```

