---
title: "Funciones y orden de vectores"
author: "Téllez Gerardo Rubén"
date: "13/3/2021"
output: pdf_document
---

```{r setup, include=FALSE}
knitr::opts_chunk$set(echo = TRUE)
```

## Funciones
Cuando queremos aplicar una función a cada uno de los elementos de un vector de datos, la función __sapply__ nos ahorra tener que programar bucles en R.

* __sapply(nombre_del_vector, FUN=nombre_de_función):__ para aplicar una función a todos los elementos del vector
* sqrt(x): calcula un nuevo vector con las raices cuadradas de cada uno de los elementos del vector _x_
* podemos operar un vector como si fuera una variable individual cuando sea una operación predefinida

```{r}
x <- 1:10
q = x + pi
q

w <- sqrt(x)
w

e <- 2^x
e

m <- (1:10)^(1:10)
m
```

\pagebreak

## Funciones predefinidas para vectores

* __length(x):__ calcula la longitud del vector _x_
* __max(x):__ regresa el máximo del vector _x_
* __min(x):__ regresa el mínimo del vector __x__
* __sum(x):__ calcula la suma de las entradas del vector (cummin/ cumprod/ cummax/ )
* __prod(x):__ calcula el producto de las entradas del vector _x_
* __mean(x):__ calcula la media aritmética $\mu /  \bar{x}$ de las entradas del vector x
* __diff(x):__ calcula y devuelve un vector con las restas sucesivas de cada entrada (el primero restado al segundo, el segundo restado al tercero, etc.)
* __cumsum:__ calcula y devuelve el vector formado por las sumas acumuladas:
  + Permite definir sucesiones descritas mediante sumatorios
  + Cada entrada de __cumsum()__ es la suma de entradas de _x_ hasta su posición
* __sort(x):__ ordena el vector en el orden creciente o alfabético (natural)
* __rev(x):__ invierte el orden de los elementos del vector x

```{r}
length(1:10)
max(1:10)
min(1:10)
sum(1:10)
prod(1:10)
sort(10:1)
rev(1:10)
```


```{r}
f <- seq(2, 206, by=12)
a = mean(f)
paste(sprintf("Media aritmética: %f", a))
b = diff(f)
b
c = cumsum(f)
c
```

\pagebreak

## Funciones definidas por el usuario

Defino la función: 
$$\frac{n\cdot 2 + 1}{2} \cdot 1.987207$$

```{r}
cv <- function(n){
  ((n*2 + 1)/2) * 1.987207
}
```


Un vector operado por cv con la función sapply:
```{r}
n <- 1:3
r <- sapply(n, FUN = cv)
r
```


## Coeficiente de determinación, ejemplo

En la regresión lineal tenemos el coeficiente de determinación.
Cuando hago la regresión lineal directamente de una serie de puntos, necesito ver si se ajustan a una recta


```{r}
cd = function(x){ summary(lm((1:4)~c(1:3,x)))$r.squared}
x <- 1:10
t <- sapply(x, FUN = cd)
t
```


\pagebreak

## Para tener los 100 primeros elementos de la fórmula:

$$5x^2 + 10x +15$$

```{r}
seg_grad <- function(x){(5*x^2) + (10*x) +15}
y <- sapply(0:100, FUN=seg_grad)
y
```
Con la fórmula del pH:

$$pH = -log[H_{3}O^{+}]$$ 

```{r}
ph <- function(M){
  -log10(M)
}

M <- seq(0.0001, 0.01, by=0.0001)

u <- sapply(M, ph)
u
```


Cálculo de un limite:
$$\frac{n^2}{(n^2 +1)}$$

```{r}
lim = function(n){(n^2)/(n^2 + 1)}
n = 1:100
v = sapply(n, lim)
v
```

\pagebreak

## Ejercicio
*Combinar las dos funciones, sort y rev, para crear una función que dado un vector _x_ os lo devuelva ordenado en orden decreciente
```{r}
x <- c(5, 84, 52, 98, 0, 10, 12)
ej <- function(x){
  rev(sort(x))
}
ej(x)
```
De revertir el orden de las funciones sólo obtendría el vector en el orden natural

Hay un parámetro en sort(), __decreasing = BOOL, por defecto en FALSE, que permite el mismo resultado:
```{r}
x <- c(5, 84, 52, 98, 0, 10, 12)
sort(x, decreasing = TRUE)
```

