---
title: "Subvectores"
author: "Téllez Gerardo Rubén"
date: "14/3/2021"
output: pdf_document
---
## Para marcar parte de un vector
```{r setup, include=FALSE}
knitr::opts_chunk$set(echo = TRUE)
```
* __vector[i]:__ da la i-esima entrada del vector
  + Los índices de R empiezan en 1 (no como en Py)
  + __vector[lenght(vector)]:__ nos da la última entrada del vector
  + __vector[a:b]:__ si _a_ y _b_ son dos números naturales, nos da el subvector con las entradas del vector original que van de la posición a-ésima hasta la b-ésima
  + __vector[-i]:__ si _i_ es un númemro, este subvector tendrá todas las entradas excepto la i-ésima. 
  + __vector[i]:__ Si i es un vector actúa como vector de índices, y crea un vector con los _i_ índices.
  + __vector[-x]:__ si _x_ es un vector, otorga el complemento del vector _x_
  + __vector[lenght(x)]:__ otorga la útlima entrada, _lenght(x)_ en realidad debuelve en índice último, por lo que puede restarse algún número para obtener las entradas de índices anteriores
```{r}
a <- c(1, 2, 3, 4, 5, 5.2)

i = 1:3
a[i]
j = 3:1
a[j]


```

```{r}
x <- seq(3, 50, by=3.5)
x

x[3]

x[length(x)]

x[length(x)-2]

x[-i]
x[i]
```


* También podemos usar operadores lógicos:
  + ==
  + !=
  + >=
  + <=
  + <
  + >
  + !: "NO" LÓGICO
  + &: "Y" lógico
  + |: "O" lógico
  
```{r}
v = c(14, 5, 8, 40, 8, 71, 4)
v[3]

#Para quitar las entradas 3 y 5
v[-c(3,5)]

#Diferente de 40 y más grande de 10
v[v != 40 & v>10]

#Aquellos más grandes que 10 o iguales a 5
v[v > 10 | v == 5]

#Para filtrar aquellos que no sean menores a 10
v[!x <10]
```
## Condicionales de vectores

* __which(x cumple condición):__ Para obtener los índices de las entradas del vector_x_ que satisfacen la condición dada
* __which.min(x):__ Para obtener la posición en el que _x_ tiene su valor mínimo (en caso de empate se da el primero)
* __which(x==min(x)):__ Da todas las posiciones en las que el que el vector _x_ tiiene su valor mínimo (siempre se dan todas las posiciones)
* __which.max(x):__ Para obtener la primera posición donde _x_ obtiene su valor máximo
* __which(x==max(x)):__ Da todas las posiciones en las que el que el vector _x_ tiiene su valor máximo (siempre se dan todas las posiciones)


```{r}
x <- seq(3, 50, by=3.5)
x

#Para obtener las entradas de índices pares
x[seq(1, length(x), by=2)]

#Para quitar los de posición par
x[-seq(1, length(x), by=2)]

#Para obtener los valores pares
x[which(x %% 2 == 0)]

#Para obtener los últimos 3 elementos
x[(length(x)-2) :length(x)]

#Para filtrar el cuarto, sexto y décimo
x[c(4, 5, 10)]

```

## Regresar cadenas booleanas

```{r}
bx = x < 5
bx

y = seq(3, 50, length.out=14)
x < y
```

## Vector vacío

Un vector vacío se regresa cuando no hay elementos que satisfagan la condición.

```{r}
x[x ==50]

which(x <2)

v = c()
v
```




