---
title: "Valores NA"
author: "Téllez Gerardo Rubén"
date: "27/3/2021"
output: pdf_document
---

```{r setup, include=FALSE}
knitr::opts_chunk$set(echo = TRUE)
```

# Valores NA

NA 'Not avaliable' indican que las entradas correspondientes a las entradas a esos índices no existe.

Se van a usar cuando no conozcamos un valor.


Podemos obtener valores booleanos a partir de condicionales.

```{r}
length(1:100) > 400

length(1:100) > 4
```

Para hacer que una posición cambie de valor en un índice, incluyendo un valor no asignado para el índice

```{r}
x <- seq(3, 50, by=3.5)
x[3]

x[3] = 20
x

x[16] #NA

x[16]=55 
x
```

Para hacer una suma a elementos de un vector
```{r}
x
x[2:5] = x[2:5] + 1
x
```



Para agregar entradas a índices NA
```{r}
x[length(x) + 5] = 100
x
```

Operar con un vector con NAs va probablemtene a entregar un NA
```{r}
cumsum(x)
sum(x)
```
# Eliminar NAs

Para operar con un vector con NAs podemos usar un el parámetro na.rm = TRUE
```{r}
sum(x, na.rm = TRUE)
mean(x, na.rm = TRUE)
```

Para remover las entradas de los vectores que sean NA
```{r}
xi = x
# xi = xi[-which(xi == NA)] Esto no funciona, porque el NA no es un valor en sí mismo, no se puede compara con un elemento, usar is.na(x)
xi_A <- xi[-which(is.na(xi))]

#También habría podido pedir las entradas done no son NA
x[!is.na(x)]
```


En estadística es común cambiar los NA por un valor, comunmente la Media $\bar{x} / \mu$

```{r}
xi_u = xi
xi_u[which(is.na(xi))] = mean(xi_A)
xi_u
```

Drásticamente se puede omitir las posiciones de NAs, __NO RECOMENDADO PARA ESTADÍSTICA DESCRIPTIVA__ para funciones estadísticas.
```{r}
x_om = na.omit(x)
x_om
cumsum(x_om)
sum(x_om)
```

Para eliminar los attr que arrastran los na.omit u otros
```{r}
attr(x_om, "na.action") = NULL
```
También es raro necesitar de eliminar los atributos.

# Operaciones acumulativas

No puedo usar el parámetro na.rm = TRUE para funciones acumulativas como cumsum, en cambio debo otorgar el vector libre de NAs
```{r}
cumsum(x[!is.na(x)])
```





