---
title: "Factores"
author: "Téllez Gerardo Rubén"
date: "2/4/2021"
output: pdf_document
---

```{r setup, include=FALSE}
knitr::opts_chunk$set(echo = TRUE)
```

# Factores

Similar a un vector, con estructura más rica que permite usarlo para clasificar las observaciones.

+ __levels:__ atributo del factor. Cada elemento del factor es igual a un nivel. Los niveles clasifican las entradas del factor. Se ordenan por orden alfabético
+ Para definir un factor, primero se define un vector y se transforma por las funciones __factor()__ o __as.factor()__.


Normalmente los niveles son palabras.


```{r}
nombres <- c("Juan", "Antonio", "Ricardo", "María", "Rosa", "Yuko", "Ernesto")
nombres.factor = factor(nombres)


# as.factor convierte el vector en factores
#toma como niveles los que aparecen dentro del factor

# factor() define un factor a partir del vector
#Un par de parámetros permite modificar algunas cosas
```


Todo lo que se quiera convertir de texto a factor para clasificar los datos, se usan los factores en lugar del string.


Cuando se hace un vector con la intención de clasificar datos, es más conveniente convertirlo a factor.


# La Función factor()

+ __factor(vector, levels=...)__: define un factor a partir del vector y dispone de algunos parámetros que permiten modificar el factor que se crea.
  - __levels:__ permite especificar los niveles e incluso añadir niveles que no aparecen en el vector.
  - __labels:__ permite cambiar los nombres de los. niveles
+ __levels(factor):__ regresa los niveles del factor.


Cuando usemos factor(), podemos especificar los niveles de factor
```{r}
sexo = c("M", "H", "H","M", "H", "H", "M", "H", "H","M", "H", "H", "M")
sexo.factor = factor(sexo)
sexo.factor

sexo.factor_2 = as.factor(sexo)
sexo.factor_2

#La diferencia se nota al requerir más niveles.
sexo.factor_3 = factor(sexo, levels = c("M", "H", "Q"))
#Se especificó un nivel adicional
sexo.factor_3


#Para aportar etiquetas
sexo.factor_4 = factor(sexo, levels = c("M", "H", "Q"), labels = c("Mujer", "Hombre", "Quimera"))
sexo.factor_4
```
Es muy importante dar etiquetas significativas.


## Función levels()
La función levels() permite cambiar el nombre directamente a los nombres del factor
```{r}
levels(sexo.factor_4)
levels(sexo.factor_4) = c("Femenino", "Masculino", "Hibrido")
levels(sexo.factor_4)
```
Bastante útil cuando en particular tenemos por ejemplo notas
```{r}
notas <- c(0, 6, 10, 10, 6, 0, 10, 6, 6, 10, 0, 0)
notas.factor <- factor(notas)
levels(notas.factor)
levels(notas.factor) <- c("Reprobado", "Suficiente", "Sobresaliente")
levels(notas.factor)
notas.factor

#Para agrupar niveles distintos al mismo nivel
levels(notas.factor) <- c("Repobado", "Aprobado", "Aprobado")
notas.factor
```

# Factor ordenado

Es un factor donde los niveles siguen un orden

+ __ordered(vector, levels=...):__ función que define un factor ordenado y tiene los mismos parámetros que factor.

```{r}
notas
ordered(notas, labels = c("Reprobado", "Suficiente", "Sobresaliente"))

```
Los niveles ahora estará ordenados de manera que __Reprobado < Suficiente < Sobresaliente__





