---
title: "Matrices"
author: "Téllez Gerardo Rubén"
date: "4/4/2021"
output: pdf_document
---

```{r setup, include=FALSE}
knitr::opts_chunk$set(echo = TRUE)
```

# Cómo se definen

+ __matrix(vector, nrow=n, byrow=valor_lógico):__ para definir una matriz de _n_ filas formada por las entradas del vector
  - __nrow:__ número de filas
  - __burow:__ TRUE la matriz se constitulle por filas, FALSE (por defecto) la matríz se constituye por colúmnas
  - __ncol:__ número de columnas (puede usarse en lugar de _ncol:_)
  
+ R muestra las matrices indicando como [i,] la fila i-esima y [,j] la columna j-esima
+ Todas las entradas de una matríz han de ser del mismo tipo de datos
  

Ejemplo:
```{r}
#Para construir una matriz con los números del 1 al 12 definido en columnas
M <- matrix(1:12, nrow= 4 )
M

#Definido en filas
N <- matrix(1:12, nrow = 4, byrow = TRUE)
N

#En tres filas
M1 <- matrix(1:12, nrow= 3 )
M1
```

# Advertencias

Querer un numero _n_ de filas que no sean múltiplo o submúltiplo de la cantidad de datos despliega una advertencia __REPITIENDO LOS DATOS EN LA MATRIZ GENERADA__

```{r}
M2 <- matrix(1:7, nrow = 5)
M2
```
De crear una matríz con un solo número en lugar de un vector, se arroja la matriz con todas las entradas del mismo número
```{r}
matrix(7, nrow = 5, ncol = 5) #De usar sólo un nx, otorga una sola columna o fila
```

# Ejercicio

+ ¿Cómo definirías una matriz constante? Es decir, ¿Cómo definirías una matríz _A_ tal que $\forall \ i = 1, \dots, n; \ j = 1,\dots, m; a_{i,j} = k$ siendo $k \in \mathbb{R}$? Como R no admite incognitas, prueba para ek caso específico $n = 3, \ m = 5, \ k = 0$
+ Con el vector vec = (1, 2, 3, 4, 5, 6, 7, 8, 9, 10, 11, 12) crea la matriz
$$\begin{pmatrix} 1 & 4 & 7 & 10 \\ 2 & 5 & 8 & 11 \\ 3 & 6 & 9 & 12 \end{pmatrix}$$
```{r}

#Para el caso específico
matrix(0, nrow = 3, ncol = 5)

#Con el vector
vec <- 1:12
m1 =matrix(vec, nrow = 3)
m1
```

# Cómo construirlas

Más que usar la función matrix() se suelen usar las funciones rbind(vectores...) y cbind(vectores...)


+ __rbind(vector1, vector2, ...):__ construye la matriz de filas _vector1, vector2, ..._.
+ __cbind(vector1, vector2, ...):__ construye la matriz de columnas _vector1, vector2, ..._.
  - Los vectores han de tener la misma longitud
  - También sirve para añadir columnas o filas a una matriz o concatenar por columnas o filas, matrices con el mismo número de filas o columnas.
+ __diag(vector):__ para construir una matriz diagonal con un vector dado
  - Si aplicamos un _diag()_ a un número _n_, produce una matriz identidad del orden _n_


Ejemplo c y r bind:
```{r}
rbind(m1, c(10, 20, 30, 40), c(100, 200, 300, 400))
cbind(m1, c(10, 20, 30), c(100, 200, 300))
```
Una matriz diagonal es aquella que sólo tiene números en la diagonal, como las matrices solución de Gauss-Jordan.
```{r}
diag(1:4)
diag(5, nrow = 3)
```

# Submatrices

Similar a subvectores, permite acceder a sitios específicos de matrices.

+ __matriz[i, j]:__ indica la entrada (i, j) de la matriz, siendo _i, j,_ $\in, \ \mathbb{N}$. Si _i y j_ son vectores de índices, estaremos definiendo la submatriz con las filas pertenecientes al vectos _i_ y las columnas pertenecientes al vector _j_.
+ __matriz[i,]:__ indica la fila i-ésima de la matriz, siendo _i_ $\in \mathbb{N}$
+ __matriz[,j]:__ indica la columna j-ésima de la matriz, siendo _j_ $\in \mathbb{N}$
  -Si _i o j_ es un vector de índices, estaremos definiendo la submatriz con las filas o columnas pertenecientes al vector i o j.
  

Ejemplo:
```{r}
m1
m1[2,]
m1[,4]
m1[2, 4]

Va <- 1:2
Vb <- 3:4
m1[Va, Vb]
```

# Funciones de las matrices

+ __diag(matriz):__ para obtener la diagonal de la matríz
+ __nrow(matriz):__ devuelve el número de filas de la matriz
+ __ncol(matriz):__ devuelve el número de columnas de la matríz
+ __dim(matriz):__ devuelve las dimensiones de la matríz
+ __sum(matrz):__ la suma de todas las entradas de la matriz
+ __prod(matrz):__ la suma de todas las entradas de la matriz
+ __mean(matriz):__ la media aritmética de todas las entradas de la matriz

```{r}
diag(m1)
nrow(m1)
ncol(m1)
dim(m1)
sum(m1)
prod(m1)
mean(m1)
```
Funciones por filas o columnas

+ __colSums(matriz):__ sumas por entradas de la matríz
+ __rowSums(matriz):__ sumas por filas de la matriz
+ __colMeans(matriz):__ medias por colúmnas de la matriz
+ __rowMeans(matriz):__ medias por filas de la matriz
```{r}
colSums(m1)
rowSums(m1)
colMeans(m1)
rowMeans(m1)
```

# Funciones por filas o columnas, función apply

__apply(matriz, MARGIN = X, FUN = función)
+ X = 1: por filas
+ X = 2: por columnas
+ X = c
```{r}
apply(m1, MARGIN = 1, FUN = function(x){sqrt(sum(x^2))})
apply(m1, MARGIN = 2, FUN = function(x){sqrt(sum(x^2))})
apply(m1, MARGIN = c(1, 2), FUN = function(x){x^2})
```

Ejemplo
Dada la matríz
$$\begin{pmatrix}  1 & 4 & 7 \\ 2 & 5 & 8 \\ 3 & 6 & 9 \end{pmatrix}$$

```{r}
A <- matrix(1:9, ncol = 3)
dim(A)
diag(A)
```

