---
title: "Algebra lineal"
author: "Téllez Gerardo Rubén"
date: "5/4/2021"
output: pdf_document
---

```{r setup, include=FALSE}
knitr::opts_chunk$set(echo = TRUE)
```

# Opraciones
+ **t(matriz):** para obtener la transpuesta de la matríz (cambia las filas por colúmnas)
+ **+**: para sumar matrices
+ __*__: producto escalar por una matríz
+ __%*%__: para multiplicar matrices
+ __mtr.exp(matriz, n)__: para elevar la matríz a _n_
  - Del paquete **Biodem**, no calcula potencias exactas, las aproxima.
+ __%%__: para elevar matríces
  - Del paquete **expm**, no calcula las potencias exactas, las aproxima

```{r}
m1 = matrix(data = seq(7, 63, by=7), nrow=3)
m1

m2 = matrix(data = seq(10, 90, by=10), nrow = 3)
m2

t(m2)

m2 * 10

m2 %*% m1 #Deben coincidir el número de filas con el número de colúmnas

m2 %% m1
```

# Ejercicio

Observa qué ocurre si, siendo _A_ = $\begin{pmatrix} 2 & 0 & 2 \\ 1 & 2 & 3 \\ 0 & 1 & 3 \end{pmatrix}$ y _B_ = $\begin{pmatrix} 3 & 2 & 1 \\ 1 & 0 &0 \\ 1 & 1 & 1 \end{pmatrix}$, realizamos las operaciones _A * B_, $A^2 \ y \ B^3$.


```{r}
A = matrix(data = c(2, 0, 2, 1, 2, 3, 0, 1, 3), byrow = TRUE, nrow = 3)
B = matrix(data = c(3, 1, 1, 2, 0, 1, 1, 0, 1), nrow = 3)

# A*B
A * B

#(A)^2
A %*% A

#(B)^3
B %*% B %*% B
```

# Operacones de álgebra lineal

+ __det(matriz):__ para calcular el deteminante de la matriz CUADRADA
+ __qr(matriz)$rank:__ para calcular el rango de una matriz DEVUELVE UNA LISTA
+ __solve(matriz)__: para calcular la inversa de una matríz invertible
  - También sirve para resolver sistemas de ecuaciones lineales. Para ellos introduciremos __solve(matriz, b)__, donde _b_ es el vector de términos independientes. INTRODUCIR LA MTRÍZ CUADRADA
```{r}
M = rbind(c(1, 4, 2), c(0, 1, 3), c(1, 8, 9))

#Para obtener el determinante (producto de los valores propios)
det(M)

#Rango de la matríz
qr(M)$rank

#Para obtener la matriz inversa
solve(M)

#Para obtener la matriz identidad
round(solve(M)%*%M, 1)

#Sistemas de ecuaciones lineales
vector_de_terminos_independientes <- c(2, 3, 6)
solve(M, vector_de_terminos_independientes) #Regresa el vector respuesta
```


# Vectores y valores propios
+ __eigen(matriz)__: para calcular los valores (vaps) y vectores propios (veps)
  - __eigen(matriz)$values__: devuelve el vector con los vaps de la matríz en orden decreciente de su valor absoluto y repetidos tantas veces como su multiplicidad algebraica.
  - __eigen(matriz)$vectors__: devuelve una matriz cuyas colúmnas son los veps de la matriz.
  
```{r}
eigen(M)

eigen(M)$values

eigen(M)$vectors
```

# Ejercicio

Comprueba con los datos del ejemplo anterior, que si _P_ es la matriz de vectores propios de _M_ en columna y _D_ la matriz diagonal cuyas entradas son los valores propios de _M_, entonces se cumple la siguiente igualdad llamada **descomposición canónica:**

$$M = P \cdot D \cdot P^{-1}$$

```{r}
M = A
P = eigen(M)$vectors
D = diag(c(eigen(M)$values), nrow = 3)

M
P %*% D %*% solve(P)
```

Si hay algún vap con multiplicidad algebráica mayor que 1 (osease que aparece más de una vez), la función __eigen()__ da tantos valores de este vap cmo su multiplicidad algebraica indica. Además, en este caso, R intenta que los veps asociados a cada uno de los vaps sean _linealmente independientes_.
Por lo tanto, cuando como resultado obtenemos veps repetidos asociados a un vap de multiplicidad algebraica mayor que 1, es porque para este vap no existen tantos veps linealmente independientes como su multiplicidad algebraica, y por consiguiente, la matriz no es _diagonizable_.

```{r}
m4 <- matrix(c(0, 1, 0, -7, 3, -1, 16, -3, 4), nrow=3, byrow = TRUE)
m4
eigen(m4)
#Observese que el vep 2 es igual que el vep 3.
```






