---
title: "Tarea 3, 1-6"
author: "Téllez Gerardo Rubén"
date: "6/4/2021"
output: pdf_document
---

```{r setup, include=FALSE}
knitr::opts_chunk$set(echo = TRUE)
```

1. Cread un vector llamado "Harry" formado por la sucesión de números consecutivos entre el -10 y 27. Pedidle a R que os devuelva el elemento de índice 7. Escribid el resultado.

```{r}
Harry <- c(-10:27)
Harry[7]
```


2. Dad el máximo de la sucesión (100*2^n -7*3^n) con n=0,...,200
```{r}
sucesion1 <- function(n) {100*2^n-7*3^n}
A <- sucesion1(0:200)
max(A)
```


3. Cread la sucesión de números consecutivos entre 0 y 40. A continuación, cread el vector (3*5^n - 1) con n=0,...,40. Ponedle como nombre x. Ahora, dad el subvector de los elementos que son estrictamente mayores que 3.5

```{r}
s = 0:40
sucesion2 <- function(n) {3*5^n - 1}
x <- sucesion2(s)
x[x > 3.5]

```


4. Cread una función que os devuelva la parte real, la imaginaria, el módulo, el argumento y el conjugado de un número, mostrando solo 2 cifras significativas

RECOMENDACIÓN: En algún momento os hará falta utilizar vectores

```{r}
funcion1 <- function(n) {print(list(Parte_real = Re(n),
                              Parte_imaginaria = Im(n), 
                              Modulo = Mod(n), 
                              Argumento = Arg(n), 
                              Conjugado = Conj(n)), 2)}
funcion1(8.91+3.21i)
```


5. Cread una función que resuelva ecuaciones de segundo grado (de la forma Ax^2+Bx+C=0). No importa, por ahora, que tengáis en cuenta las que no tienen solución

```{r}
segundo_grado <- function(vect) {c(((-vect[2] + sqrt(vect[2]^2 - 4*vect[1]*vect[3]))/2*vect[1]), ((-vect[2] - sqrt(vect[2]^2 - 4*vect[1]*vect[3]))/2*vect[1]))}

segundo_grado(c(1, -5, 6))
```


RECOMENDACIÓN: En algún momento os hará falta utilizar vectores

6. Tomando el vector vec = c(0,9,98,2,6,7,5,19,88,20,16,0), dad 3 opciones diferentes para calcular el subvector c(9,19,20,16)

```{r}
vec <- c(0,9,98,2,6,7,5,19,88,20,16,0)

# Calcular c(9,19,20,16)
#1:
vec[c(2, 8, 10, 11)]

#2:
vec[vec == 9 | vec == 19 | vec == 20 | vec == 16]

#3
vec[vec >= 9 & vec <=20]

#4
vec[!vec > 20 & !vec < 9 ]
```

Tomando el vector vec definido en el apartado anterior, buscad

    - qué entradas son pares

    - qué entradas no son pares y mayores que 20

    - dónde toma vec su valor máximo

    - dónde toma vec sus valores mínimos
```{r}
#Entradas pares
vec[(vec %% 2) == 0]

#Entradas no pares y mayores que 20
vec[(vec %% 2) != 0 & vec > 20]

#Dónde vec toma su valor máximo
which.max(vec)

#Dónde toma vec sus valores mínimos
which(vec == min(vec))
```
    
    