---
title: "Implementando reglas de agrupación"
author: "Téllez Gerardo Rubén"
date: "9/1/2022"
output: html_document
---

```{r setup, include=FALSE}
knitr::opts_chunk$set(echo = TRUE)
```

## Ejemplo 2

Vamos a considerar _datacrab_. Para nuestro estudio, trabajaremos únicamente con la variable _width_.

Llevaremos a cabo los 4 pasos explicados con anterioridad: cálculo de intervalos, determinación de la amplitud, cálculo de los extremos y marcas de clase.

```{r}
crab = read.table("https://raw.githubusercontent.com/joanby/r-basic/master/data/datacrab.txt", header = TRUE, stringsAsFactors = TRUE, sep = " ")

cw = crab$width
```

# Calcular el número de clases

## Regla de la raíz cuadrada

```{r}
n = length(cw)
k1 = ceiling(sqrt(n))
k1
```

## Regla de Sturges

```{r}
k2 = ceiling(1+log2(n))
k2
```

## Regla de Scott

```{r}
As = 3.5*sd(cw)*n^(-1/3) #(amplitud teórica)
k3 = ceiling(diff(range(cw))/As)
k3
```


## Regla de Freedman-Diaconis

```{r}
Afd = 2*(quantile(cw,0.75, names=FALSE)-quantile(cw,0.25,names=FALSE))*n^(-1/3)
k4 = ceiling(diff(range(cw))/Afd)
k4
```

## Cálculos automáticos

```{r}
nclass.Sturges(cw)
```

```{r}
nclass.scott(cw)
```

```{r}
nclass.FD(cw)
```

De momento, vamos a seguir la Regla de Scott. Es decir, vamos a considerar 10 intervalos

# Amplitud de los intervalos

```{r}
A = diff(range(cw)) / 10
A
```

Como nuestros datos están expresados en mm con una precisión a una cifra decimal, el resultado obtenido debe redondearse a la siguiente cifra decimal. Por lo tanto la amplitud será de.

```{r}
A = 1.3
A
```

Recordad que si el cociente nos hubiera dado un valor exacto con respecto a la precisión, tendríamos que haberle sumado una unidad de precisión.

# Extremos de los intervalos

Toca calcular los extremos $L_1,\dots,L_{11}$ de los intervalos.

Recordad que nuestros intervalos tendrán la siguiente forma:

$$[L_1,L_2), \dots , [L_{10}, L_{11})$$

Calculamos el primer extremo:

```{r}
L1 = min(cw) - (1/2 * 0.1)
L1
```

donde 0.1 es nuestra precisión (décimas de unidad, en este caso).

Forma manual


```{r}
L2 = L1 + A
L3 = L2 + A
L4 = L3 + A
L5 = L4 + A
L6 = L5 + A
L7 = L6 + A
L8 = L7 + A
L9 = L8 + A
L10 = L9 + A
L11 = L10 + A

L = c(L1,L2,L3,L4,L5,L6,L7,L8,L9,L10,L11)
L
```

Es imposible que ninguna medida caiga sobre el valor cerrado por construcción del algoritmo

Forma no recursiva

```{r}
L = L1 + A*(0:10)
L
```

Así, nuestros intervalos será los siquientes.

$$[20.95,22.25),[22.25,23.55),[23.55,24.85),[24.85,26.15),[26.15,27.45),$$
$$[27.45,28.75),[28.75,30.05),[30.05,31.35),[31.35,32.65),[32.65,33.95)$$

# Marcas de clase (punto medio entre cada intervalo)

Recordar que:

$$X_i = \frac{L_i + L_{i+1}}{2} \forall i \in \mathbb{N}$$

Empecemos calculando $X_i$

```{r}
x1 = (L[1]+L[2])/2
x1
```

De forma manual

```{r}
x2 = x1 + A
x3 = x2 + A
x4 = x3 + A
x5 = x4 + A
x6 = x5 + A
x7 = x6 + A
x8 = x7 + A
x9 = x8 + A
x10 = x9 + A
x = c(x1,x2,x3,x4,x5,x6,x7,x8,x9,x10)
x
```

Forma no recursiva

```{r}
x = x1 + A*(0:9)
x
```


o también, como punto medio de todos los intervalos

```{r}
x = (L[1:length(L)-1] + L[2:length(L)])/2
x
```

# Ejercicio

Repetir este procedimiento para la regla de la raíz, regla de sturges y regla de FD








