---
title: 'Ejercicio: un script para calcular la tabla de frecuencias con datos agrupados'
author: "Téllez Gerardo Rubén"
date: "11/1/2022"
output: html_document
---

```{r setup, include=FALSE}
knitr::opts_chunk$set(echo = TRUE)
```

## Agrupando datos con R

Al agrupar datos, convertimos variable cuantitativa en un factor cuyos niveles son las clases en que ha sido dividida e identificamos cada dato con su clase.

A la hora de etiquetar los niveles, podemos elegir 3 codificaciones.

+ Los intervalos
+ Las marcas de clase
+ El número de orden de cada intervalo


## La función cut

Esta función es la básica en R para agrupar un vector de datos numéricos y codificar sus valores con clases a las que pertenecen.

su sintaxis básica es:

`cut(x, breaks=..., labels=...,right=...)`

+ `x` es el valor numérico, con la variable cuantitativa
+ `breaks` puede ser un vector numérico formado por los extremos de los intervalos en los que queremos agrupar nuestros datos y que habremos calculado previamente. También puede ser el número $k$, en cuyo caso R agrupa los datos en $k$ clases. Para este caso, R divide el intervalo comprendido entre los valores mínimo y máximo de $x$ en $k$ intervalos y, a continuación, desplaza ligeramente el extremo inferior del primer intervalo a la izquierda y el extremo del último a la derecha.
+ `labels` vetor con las etiquetas de los intervalos.
+ `right` debe ser igualado a `FALSE` para que los intervalos sean cerrados por la izquierda y abiertos por la derecha.
+ `include.lowest` igualado a `TRUE` combinado con `right = FALSE` hace que el último intervalo sea cerrado. Puede sernos útil en algunos casos.


Forma una lista de los elementos del vector original, codificados con las etiquetas de las clases a las que pertenecen. Bien puede ser un factor o un vector.


## Estudiando datos agrupados

### Frecuencias

Una primera consideración es tratar las clases obtenidas en el paso anterior como los nivele de una variable ordinal y calcular sus frecuencias.

+ La frecuencia absoluta de una clase será el número de datos originales que pertenecen a la clase.
+ La frecuencia absoluta acumulada de una clase será el número de datos que pertenecen a dicha clase o alguna de las anteriores.

## Tabla de frecuencias

Normalmente, las frecuencias de un conjuntos de datos agrupados se suele representar en tablas.

Intervalos | $X_j$ | $n_j$ | $N_j$ | $f_j$ | $F_j$ 
-----------|-------|-------|-------|-------|------
$[L_1, L_2)$ | $X_1$ | $n_1$ | $N_1$ | $f_1$ | $F_1$
$[L_2, L_3)$ | $X_2$ | $n_2$ | $N_2$ | $f_2$ | $F_2$
$\dots$ | $\dots$ | $\dots$ | $\dots$ | $\dots$ | $\dots$ | 
$[L_k, L_{k+1})$ | $X_k$ | $n_k$ | $N_k$ | $f_k$ | $F_k$

## La función `hist`

El cálculo de las frecuencias con R podemos hacerlo mediante las funciones `table, prop.table y comsum`.

También podemos utilizar la función `hist`, que internamente genera una list cuya componente `count` es el vector de frecuencias absolutas de las clases. Por consiguiente, para calcular estas frecuencias, podemos utilizar la sintaxis.

`hist(x, breaks=..., right=FLASE, plot=FALSE)$count`


Conviene igualar el parámetro `breaks` al vector de los extremos del intervalo debido a que `cut` y `hist` hacen uso de diferentes métodos para agrupar los datos cuando se especifica solamente el número $k$ de clases.

El resultado de `hist` incluye la componente `mids` que contiene el vector de puntos medios de los intervalos, es decir, nuestras marcas de clase.

## Tabla de frecuencias con R

Podemos automatizar el cálculo de la ya tan mencionada tabla de frecuencias, utilizando las dos funciones que mostraremos a continuación.

La primera sirve en el caso en que vayamos a tomar todas las clases de la misma amplitud. Sus parámetros son: $x$, el vector con los datos cuantitativos; $k$, el número de clases; $A$, su amplitud; y $p$, la precisión de los datos (p = 1 si la precisión son unidades, p = 0.1 si la precisión son décimas de unidad...).

Por su parte, la segunda es para cuando conocemos los extremos de las clases. Sus parámetros son: $x$, el vector con los datos cuantitativos; $L$, el vector de extremos de clases; y $V$, un valor lógico, que ha de ser `TRUE` si queremos que el último intervalo sea cerrado, y `FALSE` en caso contrario.

## Funciones

```{r}
TablaFrecs = function(x,k,A,p){
  L = min(x)-p/2+A*(0:k)
  x_cut = cut(x, breaks = L, right = FALSE)
  intervals = levels(x_cut)
  mc = (L[1]+L[2])/2+A*(0:(k-1))
  Fr.abs = as.vector(table(x_cut))
  Fr.rel = round(Fr.abs/length(x),4)
  Fr.cum.abs = cumsum(Fr.abs)
  Fr.cum.rel = cumsum(Fr.rel)
  tabla = data.frame(intervals, mc, Fr.abs, Fr.cum.abs, Fr.rel, Fr.cum.rel)
  tabla
}
```

```{r}
TablaFrecs.L = function(x,L,V = FALSE){
  x_cut = cut(x,  breaks = L, right = FALSE, include.lowest = V)
  intervals = levels(x_cut)
  mc = (L[1:(length(L)-1)] + L[2:length(L)])/2
  Fr.abs = as.vector(table(x_cut))
  Fr.rel = round(Fr.abs/length(x),4)
  Fr.cum.abs = cumsum(Fr.abs)
  Fr.cum.rel = cumsum(Fr.rel)
  tabla = data.frame(intervals,mc,Fr.abs,Fr.cum.abs,Fr.rel,Fr.cum.rel)
  tabla
}
```

## Ejemplo

La tabla de frecuencias de la longitud de los pétalos de iris es:

```{r}
petals = iris$Sepal.Length

TablaFrecs(x = petals, k = nclass.FD(petals), A = 0.5, p = 0.1)

```

Con la versión de los intervalos:

```{r}
A = diff(range(petals)) / 8
A = 0.5
L1 = min(petals) - (1/2 * 0.1)
L2 = L1 + A

L = L1 + A*(0:8)

TablaFrecs.L(petals, L = L, V = FALSE)
```



























