---
title: "Ejemplo con notas de clase"
author: "Téllez Gerardo Rubén"
date: "12/1/2022"
output: html_document
---

```{r setup, include=FALSE}
knitr::opts_chunk$set(echo = TRUE)
```

```{r}
TablaFrecs.L = function(x,L,V = FALSE){
  x_cut = cut(x,  breaks = L, right = FALSE, include.lowest = V)
  intervals = levels(x_cut)
  mc = (L[1:(length(L)-1)] + L[2:length(L)])/2
  Fr.abs = as.vector(table(x_cut))
  Fr.rel = round(Fr.abs/length(x),4)
  Fr.cum.abs = cumsum(Fr.abs)
  Fr.cum.rel = cumsum(Fr.rel)
  tabla = data.frame(intervals,mc,Fr.abs,Fr.cum.abs,Fr.rel,Fr.cum.rel)
  tabla
}
```


## Ejemplo 3

Se han recogido las notas de un examen de historia a los 100 alumnos de primero de bachillerato de un instituto.

Vamos a hacer uso de todo lo aprendido para obtener la mayor información posible utilizando las funciones `cut` e `hist` y también, las proporcionadas por nosotros.

```{r}
notas = c(6,0,3,3,8,2,7,9,10,0,8,3,1,10,4,5,10,6,10,8,7,10,5,
          5,7,9,5,9,5,5,6,2,9,7,5,10,5,6,4,0,10,2,6,1,9,0,
          9,9,7,6,4,8,9,8,9,4,1,9,8,6,0,9,10,2,6,0,5,9,
          10,3,6,4,3,9,7,3,4,2,1,10,7,6,10,9,0,0,10,2,10,2,1,
          5,2,3,0,8,4,0,7)
```

# Agrupar las notas

Vamos a agrupar las notas en los siguientes intervalos:

$$[0,5),\ [5,7),\ [7,9),\ [9,10]$$

Claramente, estos 4 intervalos no tienen la misma amplitud.

Fijémonos también en que el último intervalo está cerrado por la derecha.

```{r}
# Definimos vector de extremos

L = c(0,5,7,8,10)
# Definimos notas1 como el resultado de la codificación en intervalos utilizados como 
#etiquetas los propios intervalos

notas1 = cut(notas, breaks = L, right = FALSE, include.lowest = TRUE)
notas1
```

```{r}
#Definimos marcas de clase
MC = (L[1:length(L)-1]+L[2:length(L)])/2
#Definimos notas2 como el resultado de la codificación en intervalos utilizando como
#etiquetas las marcas de clase
notas2 = cut(notas, breaks = L, labels = MC, right = FALSE, include.lowest = TRUE, notas2)
notas2
```

```{r}
#Definimos notas3 como el resultado de la codificación en intervalos utilizando como
#etiquetas la posición del intervalo (1,2,3 o 4)
notas3 = cut(notas, breaks = L, labels = FALSE, right = FALSE, include.lowest = TRUE)
notas3
```


```{r}
#Definimos notas4 como el resultado de la codificación en intervalos utilizando como
#etiquetas Susp, Aprob, Not, Exc

notas4 = cut(notas, breaks = L, labels = c("Suspenso", "Aprobado", "Notable", "Excelente"), right = FALSE, include.lowest = TRUE)
notas4

```

Los niveles del propio factor se puede codificar con palabras

El resultado de la función cut ha sido, en cada caso, una lista con los elementos del vector original codificados con las etiquetas de las clases a las que pertenecen.

Las dos primeras aplicaciones de la función cut han producido factores (cuyos niveles son los intervalos y las marcas de clase, respectivamente, en ambos casos ordenándolos de manera natural), mientras que aplicándose labels=FALSE hemos obtenido un vector

## ¿Qué habría ocurrido si le hubiesemos pedido a R que cortase los datos en 4 intervalos?

Pues en este caso no hubiéramos podido manipular la amplitud de los intervalos pues sería igual en todos.

```{r}
cut(notas, breaks = 4, right = FALSE, include.lowest = TRUE)
```

R reparte los datos en 4 intervalos de longitud 2.5.

## Trabajemos ahora con notas4

```{r}
table(notas4)
```

```{r}
round(prop.table(table(notas4)),2)
```

```{r}
cumsum(table(notas4))
```

```{r}
cumsum(prop.table(table(notas4)))
```

## Ejemplo con hist

```{r}
notasHist = hist(notas, breaks = L, right = FALSE, include.lowest = TRUE, plot = FALSE)
Fabs = notasHist$counts
Frel = prop.table(Fabs)
Fabscum = cumsum(Fabs)
Frelcum = cumsum(Frel)
```

Ahora podemos hacer un dataframe con las frecuencias.

```{r}
intervalos = levels(notas1)
calificacion = levels(notas4)
marcas = levels(notas2)
tabla.Fr = data.frame(intervalos, calificacion, marcas, Fabs, Fabscum, Frel, Frelcum)
tabla.Fr
```

# O bien con la función ya escrita

```{r}
TablaFrecs.L(notas, L, TRUE)
```

