---
title: "Propiedades y manipulación de arrays."
author: "Téllez Gerardo Rubén"
date: "2/5/2021"
output: pdf_document
---

```{r setup, include=FALSE}
knitr::opts_chunk$set(echo = TRUE)
```

# Array plano
No solo nos da los objetos, tiene propiedades que permite a l a librería trabajar rápidamente


```{python}
import numpy as np
x = np.arange(0, 12)
print(x)
x1 = x.reshape((3,4))
print(x1)
```
En python, al número de dimensiones se le llama rango

# Matriz
Pedir número de dimensiones
```{python}
print(x1.ndim)

```

Dimensiones de la matríz
```{python}
print(x1.shape)


```



Solicitar tipo de dato
```{r}
#print(x1.dtype)
```

Solicitar los bits del objeto
```{r}
#print(x1.itemsize)
```
Solicitar la ubicación de memoria
```{python}
print(x1.data)
```
# Codificar atributos

```{python}

print(x1)
x2 = x1
x2.shape = (4,3)
print(x2)
```

# Llamar submatrices
```{python}
xsub = x2[1:3, 1:3]
print(xsub)
```

# Llamar subectores
```{python}
print(x1[0:5])

za = np.arange(0, 21)
print(za)
```
```{python}
zb = np.arange(10, 6, -1)

print(za[zb])
```

# Llamar por condición booleana

```{python}
print(za[(za <= 10)])
```

# Asignar valores a los elementos seleccionados

El tipo de dato debe respetarse, NumPy va a transformar el tipo de datos de ser posible, de lo contrario arroja un error.
```{python}
za1 = za
za1[(za1 < 10)] = 10
print(za1)

za1[0:6] = 5
print(za1)
```









