---
title: "La distribución de Bernouli"
author: "Téllez Gerardo Rubén"
date: "1/2/2022"
output: html_document
---

```{r setup, include=FALSE}
knitr::opts_chunk$set(echo = TRUE)
knitr::knit_engines$set(python = reticulate::eng_python)
#reticulate::use_python("/Users/ruben/bin/pyrhon")
```

## Distribución de Bernouli

Si $X$ es variable aleatoria que mide el "número de éxitos" y se realiza un único experimento con dos posibles resultados (éxito de valor 1, o fracaso, de valor 0), diremos que $X$ se distribuye como una Bernouli con parámetro $p$

$$X \sim Be(p)$$

donde $p$ es la probabilidad de éxito, y $q = 1 - p$ es la probabilidad de fracaso.

+ El dominio de X será $X(\Omega) = {0,1}$
+ La función de probabilidad vendrá dada por

$$f(k) = p^k (1-p)^{1-k} = \Bigg \{ \begin{matrix} p & si\ k = 1 \\ 1-p & si\ k = 0 \\ 0 & en\ cualquier\ otro\ caso \end{matrix}$$

Se entiende como éxito el suceso que nos interesa estudiar.


+ La función de distribución vendrá dada por

$$F(k) = \Bigg \{ \begin{matrix} 0 & si\ k < 0 \\ q & si\ 0 \le k \le 1 \\ 1 & si\ k \ge 1 \end{matrix}$$
+ Esperanza $E(X) = p$
+ Varianza $Var(X) = pq$, $q = 1-p$

## Esperanza

Ya que:

$$E(X) = \sum_{x \in D_X}{x \times f(x)}$$

$$E(X) = (0 \times f(0)) + (1 \times f(1))$$
Suponiendo que el $p(éxito) = 0.5$

$$E(X) = (0 \times 0.5) + (1 \times 0.5) = 0 + 0.5 = 0.5 = p$$
De forma general:

$$E(X) = 0 \times P(X = 0) + 1 \times P(X = 1) = P(X = 1 ) = p$$

p es probabilidad de éxito.

## Varianza

$$Var(X) = E(X^2) - (E(X))^2$$

$$Var(X) = (0^2 \times 0.5 + 1^2 \times 0.5) - (0.5)^2 = (0.5) - 0.25 = 0.25$$

$$Var(X) = p \times (1-p) = 0.5 \times 0.5 = 0.25$$

De forma general:

$$Var(X) = E(X^2) - (E(X))^2$$

$$E(X^2) = (0^2 \times (1 - p) + 1^2 \times p) = p$$

$$E(X) = 0 \times (1 - p) + 1 \times p = p$$

$$(E(x))^2 = p^2$$

Factorizando

$$p - p^2  = p(1 - p) = p \times q$$

Queda demostrado.

## Distribución de Bernoulli

El código de la distribución de Bernoulli:

+ En __R__ tenemos las funciones del paquete `Rlab: dbenr(x,prob), pbenr(q,prob), qbenr(), rbenr(n, prob)` donde `prob` es la probabilidad de éxito.
+ En `Python` tenemos las funciones del paquete `scipy.stats.bernoulli: pmf(k,p), cdf(k,p), ppf(q,p), rvs(p, size)` donde `p` es la probabilidad de éxito.


## Ejemplos en R

### Función de densidad
$$f(k) = p^k(1-p)^{1-p}, k\in \{0,1 \}$$

Donde $p$ es la probabilidad de éxito.


Sea $X = Be(p = 0.7)$, (70% probabilidad de éxito)

```{r}
paste("Probabilidad de sacar 0 =",Rlab::dbern(0, 0.7)) #Probabilidad de sacar 0
paste("Probabilidad de sacar 1 =",Rlab::dbern(1, 0.7))#Probabilidad de sacar 1
```

### Función de distribución o acumulada.

```{r}
Rlab::pbern(0, prob = 0.7) #Probabilidad acumulada de sacar 0 es el 0.3
Rlab::pbern(1, prob = 0.7) #Probabilidad acumulada de sacar 1 (o probabilidad de sacar 0 o 1) es el 1.
```


### Sacar los cuantiles

```{r}
Rlab::qbern(p = c(0.5), prob = 0.7) #Mediana de la distribución es 1 al ser este el 0.7/1

Rlab::qbern(p = c(0.25), prob = 0.7) #Primer cuartil
```

### Sacar valores aleatorios

```{r}
Rlab::rbern(100, prob = 0.7) -> dat
barplot(prop.table(table(dat)), ylim=c(0, 1))
```
## Ejemplos en Python




```{python}
from scipy.stats import bernoulli
import matplotlib.pyplot as plt

p = 0.7

#La función stats genera bastantes valores

mean, var, skew, kurt = bernoulli.stats(p, moments="mvsk")

print("Media:", mean)
print("Varianza:", var)
print("Sesgo:", skew)
print("Curtosis:", kurt)

fix, ax = plt.subplots(1,1)
x = bernoulli.rvs(p, size=1000)
ax.hist(x)
plt.show()
```















