---
title: "Distribución geométrica"
author: "Téllez Gerardo Rubén"
date: "3/2/2022"
output: html_document
---

```{r setup, include=FALSE}
knitr::opts_chunk$set(echo = TRUE)
```

Modela el número de intentos necesarios para obtener un éxito, o el número de fracasos antes de tener el primer éxito.

# V.A.

Si $X$ es variable aleatoria que mide el "número de repeticiones independientes del experimento hasta haber conseguido un éxito", diremos que $X$ se distribuye como una Geométrica con parámetro $p$

$$X \sim He(p)$$

donde $p$ es la probabilidad de éxito y $q = 1 - q$ es la probabilidad de fracaso.

+ El __dominio__ de $X$ será $D_X = \{0, 1, 2, \dots n\}$ o bien $D_X = \{1, 2, \dots n\}$ en función de si empieza en 0 o en 1 respectivamente.
+ La __función de densidad__ vendrá dada por

$$f(k) = p(X = k) = (1 - p)^kp\ \ \ si\ empieza\ en\ 0$$
$$f(k) = p(X=k) = (1 - p)^{k-1}p\ \ \ si\ empieza\ en\ 1$$

Se fallan k veces hasta el primer éxito.


_Otra variante mide el número de fracasos_

+ La _función de distribución_ vendrá dada por:

$$F(x) = \Bigg \{ \begin{matrix} 0 & si\ x < 0 \\ 1-(1 - p)^{k+1} & si\ k \le x \le k+1, k \in \mathbb{N} \end{matrix}$$

+ _Esperanza_ $E(X) = \frac{1-p}{p}$ si empieza en 0 y $E(X) = \frac{1}{p}$ si empieza en 1.
+ _Varianza_ $Var(X) = \frac{1-p}{p^2}$
+ __Propiedad de la falta de memoria__: Si $X$ es una v.a. $Ge(p)$, entonces:

$$p\{X \ge m + n : X \le n\} = p \{X \ge m\} \forall m, n = D_X$$

Si se prueban $n$ veces más, estas son igual de probables que las anteriores.

## Función de probabilidad de una Ge(0,5)

```{r}
plot(dgeom(0:100, 0.5), type="h", main="Función de probabilidad de una Ge(0.5)", x=0:100)
```

## Función de distribución de una Ge(0.5)

```{r}
plot(pgeom(0:100, 0.5), type="h", main="Función de distribución de una Ge(0.5)", x=0:100)
```

## Código de la Distribución

El código de la distribución Geométrica:

+ En __R__ tenemos las funciones del paquete `dgeom(x, prob), pgeom(q, prob), qgeom(p, prob), rgeom(n, prob)` donde `prob` es la probabilidad de éxito del experimento.
+ En `Python` tenemos las funciones del paquete `scipy.stats.geom: pmf(k,p), cdf(k,p), ppf(q,p), rvs(p,size)`, donde `p` es la probabilidad de éxito del experimento.


## Función de densidad

Sea $X \sim p(p = 0.1)$ la distribución que modela la probabilidad de intentar abrir una puerta hasta conseguirlo.

$$f(k) = (1-p)^{k-1}$$

```{r}
p = 0.1
plot(dgeom(0:20,0.1), type="h", ylim=c(0,1))
```


## Función de distribución

```{r}
plot(pgeom(0:20, p), ylim=c(0,1), type="h")
```

## Cuantiles

```{r}
qgeom(0.5, p) #Con 6 intentos sería más probable que hubiera abierto que haber fallado

qgeom(0.75, p)
```
## Aleatorios

```{r}
rgeom(10, p)
```

```{r}
hist(rgeom(10000, p))
```

# En python

```{python}
from scipy.stats import geom
import matplotlib.pyplot as plt
import numpy as np


fig, ax = plt.subplots(1,1)
p = 0.3
mean, var, skew, kurt = geom.stats(p, moments="mvsk")

print("Media:", mean)
print("Varianza:", var)
print("Sesgo:", skew)
print("Curtosis:", kurt)
```

```{python}
x = np.arange(geom.ppf(0.01, p), geom.ppf(0.99, p))
ax.plot(x, geom.pmf(x,p), "bo", ms=8, label="Distribución Geom(0.3)")
ax.vlines(x,0,geom.pmf(x,p), colors="b", lw=4, alpha=0.5)
ax.legend(loc="best")

rv = geom(p)
ax.vlines(x,0,rv.pmf(x), colors="k", linestyles="--", lw=1, label="Frozen PMF")
plt.show()
```

```{python}
fig, ax = plt.subplots(1,1)
prob = geom.cdf(x,p)
ax.plot(x,prob,"bo",ms=8, label="Función de distribución acumulada")
plt.show()
```


```{python}
fig, ax=plt.subplots(1,1)
r = geom.rvs(p, size=10000)
plt.hist(r)
plt.show()
```















