---
title: "Distribución Hipergeométrica"
author: "Téllez Gerardo Rubén"
date: "3/2/2022"
output: html_document
---

```{r setup, include=FALSE}
knitr::opts_chunk$set(echo = TRUE)
```

## V.A

Consideremos el experimento "extraer a la vez (o una detrás de otra, sin retornarlos) $n$ objetos donde hay $N$ de tipo A, y $M$ de tipo B". Si $X$ es una variable aleatoria que mide el "número de objetos del tipo A", diremos que $X$ se distribuye como una Hipergeométrica con parámetros $N,\ M,\ n$

$$X \sim H(N, M, n)$$

+ El __dominio__ de la función será $D_X = \{0, 1, 2,\ -n \}$ (en general)
+ La __función de densidad__ vendrá dada por

$$f(k) = \frac{{N \choose k} \times {M \choose n-k}}{{N+M \choose n}}$$

Tenemos objetos de dos tipos y sacamos objetos y no los regresamos.

Parte de la regla de Laplace.

+ La función de distribución vendrá dada por

$$F(X) = \Bigg \{ \begin{matrix} 0 & si\ x < 0 \\ \sum_{k=0}^{x} & si\ 0 \le x < n \\ 1 & si\ x \ge n \end{matrix}$$

+ Esperanza $E(X) = \frac{nN}{N + M}$
+ Varianza $Var(X) = \frac{nNM}{(N+M)^2} \times \frac{N + M - n}{N + M -1}$

n = total de objetos extraídos
N = objetos de tipo A
M = objetos de tipo B


El códifo de la distribución Hipergeométrica:

+ En `R` está en el paquete stats: `dhyper(x, m, n, k), phyper(1, m, n, k), qhyper(p, m, n, k), rhyper(nn, m, n, k)` donde `m` es el número de objetos del primer tipo, `n` el número de objetos del segundo tipo y `k` el número de extracciones realizadas.
+ En `Python` tenemos las funciones del paquete `scipy.stats.hypergeom: pmf(k,M,n,M), cdf(k,M,n,N), ppf(q,M,n,N), rvs(M,n,N,size)` donde `M` es el número de objetos del primer tipo, `N` el número de objetos del segundo tipo y `n` el número de extracciones realizadas.

## Ejemplo

Supongamos que tenemos 20 animales, de los cuales 7 son perros, y el resto no son perros. Queremos medir, la probabilidad de encontrar un número determinado de perros si elegimos $x = 12$ animales al azar.

## En R

```{r}
M = 7
N = 13
x = 12

dhyper(x = 0:12, m = M, n = N, k = x)
# Probabilidad de que salga un perro, de que salgan 2 perros, de que salgan3 perros... 
#de que salgan k perros. Es imposible que salgan más perros de los que hay.

plot(dhyper(x = 0:12, m = M, n = N, k = x), type="h")

phyper(q = 0:12, m = M, n = N, k = x)
# Probabilidad acumulada de que salgan x o menos perros
plot(phyper(q = 0:12, m = M, n = N, k = x), type="h")


qhyper(p = 0.5, m=M, n=N, k=x) #Mediana


```

```{r}
data=rhyper(nn = 10000, m = M, n = N, k = x)
hist(data, breaks=8)
```

## En Python

```{python}
from scipy.stats import hypergeom
import matplotlib.pyplot as plt
import numpy as np

[M, n, N] = [20, 7, 12] #De 20, se extraen 12, 7 son de los que quiero

rv = hypergeom(M, n, N)
x = np.arange(n+1)
y = rv.pmf(x)

fig = plt.figure()
ax = fig.add_subplot(111)
ax.plot(x, y, "bo")
ax.vlines(x, 0, y, lw=2, alpha = 0.5)
ax.set_xlabel("Número de perros entre los 12 elegidos al azar")
ax.set_ylabel("Distribución de probabilidad de una H(13, 7, 12)")
plt.show()





```

```{python}
mean, var, skew, kurt = rv.stats(moments="mvsk")

print("Media:", mean)
print("Varianza:", var)
print("Sesgo:", skew)
print("Curtosis:", kurt)
```














