---
title: "Distribución de Poisson"
author: "Téllez Gerardo Rubén"
date: "3/2/2022"
output: html_document
---

```{r setup, include=FALSE}
knitr::opts_chunk$set(echo = TRUE)
```

## Distribución de Poisson

Si $X$ es variable aleatoria que mide el "número de eventos en un cierto intervalo de tiempo", diremos que $X$ se distribuye como una Poisson con parámetro $\lambda$

$$X \sim Po(\lambda)$$

Donde $\lambda$ representa el número de veces que se espera que ocurra el evento durante un intervalo dado (no necesariamente de tiempo).

+ El _dominio_ de _X_ será $D_X = \{0,1,2, \dots \}$
+ La _función de densidad_ vendrá dada por:
$$f(k) = \frac{e^{- \lambda} \times \lambda ^k}{k!}$$

+ La _función de distribución_ vendrá dada por

$$F(x) = \Bigg \{ \begin{matrix} 0 & si\ x < 0 \\ \sum_{k=0}^{x}f(k) & si\ 0 \le x \le n \\ 1 & si\ x \ge n \end{matrix}$$
+ Esperanza $E(X) = \lambda$ el número esperado de individuos que entrarán en la tienda por unidad de intervalo.
+ Varianza $Var(X) = \lambda$


## Funciones

Función de probabilidad de una Po(2)
```{r}
plot(dpois(0:20, 2), type="h", x=0:20)
```

Función de distribución de una Po(2)

```{r}
plot(ppois(0:20, 2), type = "h", x=0:20)
```


## Código

+ En `R` tenemos las funciones del paquete `stats: dpois(x, lambda), ppois(q, lambda), qpois(p, lambda), rpois(n, lambda)` donde `lambda` es el número esperado de eventos por unidad de tiempo de la distribución.
+ En `Python` tenemos las funciones del paquete `scipy.stats.poisson: pmf(k, mu), cdf(k, mu), ppf(q, mu), rvs(M,mu)` donde `mu` es el número esperado de eventos por unidad de tiempo de la distribución.

## Ejemplo

Supongamos que $X$ modela el número de errores por página que tiene un valor esperado $\lambda = 5$, es decir que se esperan 5 errores en cada página.

En R

```{r}
l = 7
poi = dpois(0:20, lambda = l) # Porbabilidad de 0 a 10 errores por página cuando se esperan 5

plot(poi, type="h")
```

```{r}
qpois(0.5, 5) # La mediana coincide con la media
```

```{r}
err = rpois(1000, lambda = l)
hist(err, breaks = 18)
```

## En Python

```{python}
import numpy as np
from scipy.stats import poisson
import matplotlib.pyplot as plt


fig, ax = plt.subplots(1,1)
mu = 0.8
mean, var, skew, kurt = poisson.stats(mu, moments="mvsk")

print("Media:", mean)
print("Varianza:", var)
print("Sesgo:", skew)
print("Curtosis:", kurt)

x = np.arange(0, 12)
ax.plot(x, poisson.pmf(x, mu), "bo", ms=8, label="Función de Poisson(0.8)")
ax.vlines(x,0,poisson.pmf(x,mu), colors="b", lw=4,alpha=0.5)
ax.legend(loc = "best")
plt.show()



```


















