---
title: "Distribución Binomial Negativa"
author: "Téllez Gerardo Rubén"
date: "4/2/2022"
output: html_document
---

```{r setup, include=FALSE}
knitr::opts_chunk$set(echo = TRUE)
```

## V.A

Si $X$ es una variable aleatoria que mide el "número de repeticiones" hasta observar los $r$ ensayos de Bernoulli, diremos que $X$ se distribuye como una Binomial Negativa con parámetros $r$ y $p$.

$$X \sim BN(r, p)$$

donde $p$ es la probabilidad de éxito, y r el número de exitos

+ El _dominio_ de $X$ será $D_X = \{r, r +1, r+2,...\}$
+ La _función de densidad_ vendrá dada por

$$f(k) = {k-1\choose r-1} p^r (1-p^{k-r}), k \ge r$$

Número de intentos hasta conseguir r éxitos.

Ajuste de la función de densidad de la binomial.

+ La _función de distribución_ no tiene expresión analítica.
+ _Esperanza_ $E(X) = \frac{r}{p}$
+ _Varianza_ $Var(X) = r\times \frac{1-p}{p^2}$

## El problema de los cigarrillos

Tenemos dos cajas de 20 cigarrillos, una en la izquierda y ptra en la derecha.

Se va fumando independientemente uno a lado de otro. Cuando se ha acabado una caja de cigarrillos, ¿Cuántos quedarán en la otra?

## Función de densidad

Distribución de probabilidad de buscar 5 éxitos con probabilidad 0.5.

```{r}
plot(x = dnbinom(size = 5, x = 0:20, prob = 0.5), type="h")
```

Vease que de 0 a 


```{r}
plot(x=dnbinom(0:5,size = 5, prob = 0.5), type="h")
```

## Código

+En R. `dbinom(x, size, prop), pnbinom(1, size, prop), qnbinom(p, size, prop), rbinom(n, size, prop)` donde `size` es el número de casos exitosos y `prob` la probabilidad del éxito.

+ En `Python` tenemos las funciones del paquete `scipy.stats.nbinom; pmf(k,n,p), cdf(k,n,p), ppf(q,n,p), rvs(n,p)` donde `n` es el número de casos exitosos y `p` la probabilidad del éxito.


## Distribuciones de probabilidad discreta más importantes.


Distribución | Instrucción | Parámetros
-------------|-------------|-----------
Binomial     | `binom`     | tamaño de la muestra `n` y probabilidad de éxito $p$
Geométrica   | `geom`      | probabilidad de éxito $p$
Hipergeométerica | `hyper`  | N obj, M obj, n total obj
Poisson      | `pois`       | esperanza $\lambda$
Binomial Negativa | `nbinom`| número de éxitos $r$ y probabilidad de éxito $p$







