---
title: "Distribicuón uniforme"
author: "Téllez Gerardo Rubén"
date: "7/2/2022"
output: html_document
---

```{r setup, include=FALSE}
knitr::opts_chunk$set(echo = TRUE)
```

## V.A.

Una v.a. continua $X$ tiene distribución uniforme sobre el intervalo real $[a,b]$ con $a < b, X \sim U(a,b)$ si su función de densidad es.

$$fx(x) \Bigg\{ \begin{matrix} \frac{1}{b-a} & si\ a \le x \le b \\0 & en\ cualquier\ otro\ caso \end{matrix}$$

Modela el elegir un elemento del intervalo $[a,b]$ de manera equiprobable.

Elegir un número al azar entre a y b, el área bajo la curva es 1.


+ El dominio de $X$ será $D_X = [a,b]$
+ La función de distribución vendrá dada por

$$F_x(X) = \Bigg \{ \begin{matrix} 0 & si\ x<a \\ \frac{x-a}{b-a} & si\ a \le x \le b \\ 1 & si\ x \ge b \end{matrix}$$

+ Esperanza $E(X) = \frac{a+b}{2}$
+ Varianza $Var(X) = \frac{(b-a)^2}{12}$


## Ejemplo

Probabilidad de tomar un número aleatorio entre 0 y 4

```{r}
plot(y = dunif(seq(0, 5, 0.01), 1, 4), x = seq(0, 5, 0.01), type = "l", lwd=2, col="purple", ylim = c(0, 0.4))
```

Función de densidad de la probabilidad anterior

```{r}
plot(y = punif(seq(0, 5, 0.01), 1, 4), x = seq(0, 5, 0.01), type = "l", lwd=2, col="purple", ylim = c(0, 1))
```



## Instrucciones

En R.
`dunif(x, min, max), punif(q, min, max), qunif(q, min, max, runif(n, min, max)` donde `min` y `max` son los extremos de los intervalos de la distribución uniforme.

En Python
Temenos las funciones de `scipy.stats.uniform: pmf(k, loc, scale), cdf(k, los, scale), ppf(q, loc, scale), rvs(n, loc, scaler)` donde la distribución uniforme está definida en el intervalo `[loc, loc+scale]`.


## Ejemplos en R

Supongamos que $X \sim U[0,1]$ podemos estudiar sus parámetros.

```{r}
a = 0
b = 1
x = seq(-0.1, 1.1, 0.01)
plot(dunif(x, min = a, max = b), type="l")

plot(punif(x, a, b), type="l")
```

```{r}
qunif(0.5, a, b)
```

```{r}
runif(1000000, a, b) -> dats

hist(dats)
```


## En Python

```{python}


from scipy.stats import uniform
import matplotlib.pyplot as plt
import numpy as np

a = 0
b = 1

loc = a
scale = b-a #Donde se quiere que acabe, menos el inicio

rv = uniform(loc = loc, scale = scale)

fig, ax = plt.subplots(1,1)
mean, var, skew, kurt = rv.stats(moments="mvsk")

print("Media:", mean)
print("Varianza:", var)
print("Sesgo:", skew)
print("Curtosis:", kurt)



x = np.linspace(-0.1, 1.1, 120)

ax.plot(x, rv.pdf(x), "k-", lw=2, label="U(0,1)")

r = rv.rvs(size = 100000)
ax.hist(r, density = True, histtype = "stepfilled", alpha = 0.25)

ax.legend(loc = "best")
plt.show()
```



