---
title: "La distribución normal"
author: "Téllez Gerardo Rubén"
date: "9/2/2022"
output: html_document
---

```{r setup, include=FALSE}
knitr::opts_chunk$set(echo = TRUE)
```

## Varaible aleatoria

Una v.a. $X$ tiene distribución normal o gaussiana de parámetros $\mu$ y $\sigma$, $X \sim \textit{N}(\mu ,\sigma)$ si su función de densidad es:

$$f_X(x) = \frac{1}{\sqrt{2 \times \pi \times \sigma}} \times e^{-\frac{(x - \mu)^2}{2 \sigma^2}} \ \ \forall x \in \mathbb{R}$$

La gráfica de $f_X$ es conocida como Campana de Gauss

Cuando $\mu = 0$ y $sigma = 1$, diremos que la v.a. $X$ es _estándar_, y la indicaremos usualmente como $Z$, la cual tendrá función de densidad.

$$f_Z(z) = \frac{1}{\sqrt{2 \times \pi}} \times e^{-\frac{(Z)^2}{2}} \ \ \forall x \in \mathbb{R}$$

## Distribución Normal

+ Esperanza $E(X) = \mu$
+ Varianza $Var(X) = \sigma ^2$

En particular, si $Z$ sigue una distribución estándar,

+ Esperanza $E(X) = 0$
+ Varianza $Var(X) = 1$

## Curva

```{r}
curve(dnorm(x), xlim=c(-4,4))
```

## Código

R:

`stats: dnorm(x, mean, sd), pnorm(q, mean, sd), qnorm(p, mean, sd), rnorm(n, mean, sd)` donde `mean` es la media y `sd` es la desviación estándar de la normal $N(\mu, \sigma)$.

+ `dnorm(x = posición en x, mean = media, sd = DS)`: Valor de densidad
+ `pnorm(q = posición en x, mean = media, sd = DS)`: Función de distribución
+ `qnorm(p = cuantil, mean = media, sd = DS)`: Función de cuantil
+ `rnorm(n = cantidad de observaciones, mean = media, sd = DS)`: Valores aleatorios

Python:

`scipy.stats.norm`

`pdf(k, mu, scale), cdf(k, mu, scale), ppf(q, mu, scale), rvs(n, mu, scale)` donde `mu` es la media y `scale` es la desviación estándar de la normal $N(\mu, \sigma)$

+ `pdf(k, mu, scale)`: Valor de densidad
+ `cdf(k, mu, scale)`: Función de distribución (probabilidad acumulada)
+ `ppf(q, mu, scale)`: Función de cuantil
+ `rvs(n, mu, scale)`: Valores aleatorios

Si no se especifica otra $\mu$ o $\sigma$, se entiende que es la normal estándar.


## Estandarización

_Estandarización de una v.a. normal._ Si $X$ es una v.a. $N(\mu, \sigma)$ entonces

$$Z = \frac{X - \mu}{\sigma} \sim N(0,1)$$

Las probabilidades de una normal estándar $Z$ determinan las de cualquier $X$ de tipo $N(\mu, \sigma)$:

$$p(X \le x) = p\left( \frac{X - \mu}{\sigma} \le \frac{x - \mu}{\sigma} \right) = p(Z \le \frac{x - \mu}{\sigma})$$

$F_Z$ no tiene expresión conocida

Se puede calcular con cualquier programa, como por ejemplo R, o bien a mano usando las __tablas de la N(0,1)__

Con las tablas se pueden calcular tanto probabilidades como cuantiles.



## Función de distribución

```{r}
curve(pnorm(x), xlim=c(-4,4))
```

En videojuegos, esta distribución se puede usar para definir la dificultad. xd



## Ejercicios

Dada una $X \sim N(0,1), calcular$

+ $p(X \le 1.77)$

```{r}
pnorm(1.77)
```

+ $p(X \le )$

```{r}
pnorm(-1.77)
```

+ $p(-1.77 \le X \le 1.77)$

```{r}
pnorm(1.77) - pnorm(-1.77)
```

```{r}
curve(dnorm(x), xlim=c(-4,4))
abline(v = c(-1.77, 1.77), lty="dashed", col="orange")
```


+ $p(X \ge 2.19)$

```{r}
pnorm(2.19, lower.tail = FALSE)
```

+ $p(X \le \alpha) = 0.6406$ ¿Cuánto vale $\alpha$ ?

```{r}
qnorm(0.6406)
# Ya que
pnorm(0.360063)
```




+ $p(X \ge \beta) = 0.9881$

```{r}
qnorm(0.9881, lower.tail = FALSE)
# Ya que 
pnorm(-2.260343, lower.tail = FALSE)
```

## ¿Cómo estandarizar variables aleatorias?

De media los pesos de 500 estudiantes de una clase universitaria es de 75 kg con una ds de 4 kg. Suponiendo que los pesos se distribuyen normalmente, hayar cuántos estudiantes pesan:

Si necesitara tablas, estandarizaría la v.a.

$$p(\frac{x - \mu}{\sigma} \le \frac{x - 75}{4})$$


+ Entre 65 y 80 kg

```{r}
pnorm(80, mean = 75, sd = 4) - pnorm(65, mean = 75, sd = 4)
```


+ Más de 90 kg

```{r}
pnorm(90, mean = 75, sd = 4, lower.tail = FALSE)
```


+ 69 kg

```{r}
dnorm(69, mean = 75, sd = 4)
```


+ Menos de 70 kg

```{r}
pnorm(70, mean = 75, sd = 4)
```

+ 69 kg o más

```{r}
pnorm(69, mean = 75, sd = 4, lower.tail = FALSE)
```




















