---
title: "Tarea 14"
author: "Téllez Gerardo Rubén"
date: "10/2/2022"
output: html_document
---

```{r setup, include=FALSE}
knitr::opts_chunk$set(echo = TRUE)
```

## La cantidad de tiempo (en horas) utilizada para completar un producto determinado sigue una distribución N(10, 2). Calcula la probabilidad de que se tarde:


a) Menos de 6 horas

```{r}
pnorm(6, 10, 2)
```


b) Entre 7 y 13 horas

```{r}
pnorm(13, 10, 2) - pnorm(7, 10, 2)
```


Estandariza y luego calcula la probabilidad requerida mediante las tablas y comprueba tus resultados en R (o Python).



## El valor (en millones) de las ventas anuales realizadas en la Discográfica "Hasta quedarnos sin tímpanos" sigue un modelo normal de media igual a 200 y desviación típica igual a 40.


a) Calcula la probabilidad de que el número de ventas sea exactamente igual a 200 (millones)

```{r}
dnorm(200, 200, 40)
```


b) Calcula la probabilidad de que el número de ventas sea mayor que 250 (millones)

```{r}
pnorm(250, 200, 40, lower.tail = FALSE)
```


c) Calcula la probabilidad de que el número de ventas sea menor o igual que 100 (millones)

```{r}
pnorm(100, 200, 40)
```


Estandariza y luego calcula la probabilidad requerida mediante las tablas y comprueba tus resultados en R (o Python).





## Las puntuaciones obtenidas en un examen tipo test realizado a un grupo de opositores se distribuyen normalmente con media 50 y desviación típica 6.5. Calcula:


a) Probabilidad de tener una puntuación menor a 23 puntos.

```{r}
pnorm(23, 50, 6.5)
```


b) Probabilidad de tener entre 27.3 y 43.1 puntos

```{r}
pnorm(43.1, 50, 6.5) - pnorm(27.3, 50, 6.5)
```


c) Probabilidad de tener más de 62 puntos

```{r}
pnorm(62, 50, 6.5, lower.tail = FALSE)
```


d) Probabilidad de tener 3.2 puntos o menos

```{r}
pnorm(3.2, 50, 6.5)
```


e) Halla el número de puntos que se deben obtener para que la probabilidad de sacar menos de esa cantidad de puntos sea de 0.045

```{r}
qnorm(0.045, 50, 6.5)
```


f) Repite el apartado anterior, pero esta vez para obtener una probabilidad de 0.45

```{r}
qnorm(0.45, 50, 6.5)
```

Estandariza y luego calcula la probabilidad requerida mediante las tablas y comprueba tus resultados en R (o Python).